臺灣彰化地方法院刑事判決　　　　　　　100年度訴字第326號
公　訴　人　臺灣彰化地方法院檢察署檢察官
被　　　告　洪文雄
指定辯護人　徐湘生律師
上列被告因違反毒品危害防制條例案件，經檢察官提起公訴（10
0年度偵字第699號），本院判決如下：
    主    文
洪文雄所犯如附表一、二所示之罪，均累犯，各處如附表一、二
所示之刑（含主刑、從刑）。主刑部分應執行有期徒刑拾柒年，
沒收部分併執行之。其餘被訴附表三部分均無罪。
    事    實
一、洪文雄曾因詐欺案件，經本院於民國98年2月18日以98年度
    簡字第397號判決判處有期徒刑4月，如易科罰金，以新臺幣
    1千元折算1日，復由本院合議庭於98年5月27日以98年度簡
    上字第71號判決上訴駁回確定，嗣入監服刑，甫於99年5月
    12日執行完畢。詎其仍不知悔改，明知海洛因及甲基安非他
    命分別係毒品危害防制條例第2條第2項第1款、第2款所規定
    之第一級毒品及第二級毒品，不得非法持有、販賣，仍基於
    販賣第一級毒品海洛因及第二級毒品甲基安非他命以營利之
    各別犯意，持用雙卡機行動電話1支（序號為：00000000000
    0000號，搭配0000000000、0000000000號等SIM卡各1張）作
    為販賣毒品之連絡工具，於附表一、二所示之時間、地點，
    分別販賣第一級毒品海洛因給予高翊哲（2次）、江佳鴻（1
    次）等2人共3次；販賣第二級毒品甲基安非他命給予范岷豐
    （2次）、黃程宥（2次）等2人共4次。
二、嗣經員警據報而報請檢察官依法聲請本院核發通訊監察書並
    實施通訊監察後，復由警方於100年1月11日下午2時40分許
    ，在彰化縣花壇鄉○○村○○路○段435號「中日超商」前拘
    提洪文雄到案，並於同日下午3時10分許，經警持本院核發
    搜索票在洪文雄位於彰化縣花壇鄉○○村○○街129巷20號
    住處執行搜索，當場查扣與本案有關之洪文雄所有上開雙卡
    機行動電話1支（序號為：000000000000000號，搭配000000
    0000、0000000000號等SIM卡各1張），及本案無關之吸食器
    1組等物。
三、案經彰化縣警察局彰化分局報告臺灣彰化地方法院檢察署檢
    察官偵查起訴。
    理    由
壹、程序部分：
一、供述證據部分：
  (一)證人高憲棋、高翊哲、江佳鴻、范岷豐及黃程宥於檢察官訊
    問時之證述部分：按被告以外之人於偵查中向檢察官所為陳
    述，除顯有不可信之情況者外，得為證據，同法第159條之1
    第2項定有明文。偵查中對被告以外之人（包括證人、鑑定
    人、告訴人、被害人及共同被告等）所為之偵查筆錄，或被
    告以外之人向檢察官所提之書面陳述，性質上均屬傳聞證據
    。惟現階段刑事訴訟法規定檢察官代表國家偵查犯罪、實施
    公訴，依法其有訊問被告、證人及鑑定人之權，證人、鑑定
    人且須具結，而實務運作時，檢察官偵查中向被告以外之人
    所取得之陳述，原則上均能遵守法律規定，不致違法取供，
    其可信度極高，職是，被告以外之人前於偵查中已具結而為
    證述，除反對該項供述得具有證據能力之一方，已釋明「顯
    有不可信之情況」之理由外，不宜以該證人未能於偵訊中接
    受他造之反對詰問為由，即遽指該證人於偵查中之陳述不具
    證據能力。本件證人高憲棋、高翊哲、江佳鴻、范岷豐及黃
    程宥於偵訊中陳述時，業經檢察官諭令具結，其證詞之憑信
    性已獲擔保，又無其他證據足認該等陳述有何顯不可信之情
    事，依前開說明，本院認證人高憲棋、高翊哲、江佳鴻、范
    岷豐及黃程宥上開於偵查中具結後之證言自應具有證據能力
    。
  (二)證人高憲棋、高翊哲、江佳鴻、范岷豐及黃程宥於警詢時之
    證述部分：按證人、鑑定人依法應具結而未具結者，其證言
    或鑑定意見，不得作為證據。被告以外之人於審判外之言詞
    或書面陳述，除法律有規定者外，不得作為證據。被告以外
    之人於偵查中向檢察官所為之陳述，除顯有不可信之情況者
    外，得為證據。被告以外之人於審判外之陳述，雖不符前四
    條之規定，而經當事人於審判程序同意作為證據，法院審酌
    該言詞陳述或書面陳述作成時之情況，認為適當者，亦得為
    證據。當事人、代理人或辯護人於法院調查證據時，知有第
    159條第1項不得為證據之情形，而未於言詞辯論終結前聲明
    異議者，視為有前項之同意。刑事訴訟法第158條之3、第
    159條第1項、第159條之1第2項、第159條之5分別定有明文
    。查證人高憲棋、高翊哲、江佳鴻、范岷豐及黃程宥於警詢
    中之陳述，均屬被告以外之人於審判外之言詞陳述，且經被
    告之選任辯護人於本院準備程序主張不得作為證據，復查無
    刑事訴訟法第159條之2、第159條之3所定之例外情形，依同
    法第159條第1項規定，是證人高憲棋、高翊哲、江佳鴻、范
    岷豐及黃程宥之警詢筆錄，自均無證據能力。
二、非供述證據部分：
  (一)通訊監察譯文部分：
    按偵查犯罪機關依法定程序監聽之錄音，係以監聽之錄音帶
    為其調查犯罪所得之證據，司法警察依據監聽錄音結果予以
    翻譯而製作之通訊監察譯文，乃該監聽錄音帶內容之顯示，
    此為學理上所稱之「派生證據」，屬於文書證據之一種。於
    被告或訴訟關係人對其譯文之真實性發生爭執或有所懷疑時
    ，法院固應依刑事訴訟法第165條之1第2項之規定，勘驗該
    監聽錄音帶以踐行調查證據之程序，俾確認該錄音聲音是否
    為通訊者本人及其內容與通訊監察譯文之記載是否相符，或
    傳喚該通訊者為證據調查。倘被告或訴訟關係人對該通訊監
    察譯文之真實性並不爭執，即無勘驗辨認其錄音聲音之調查
    必要性，法院於審判期日如已踐行提示通訊監察譯文供當事
    人辨認或告以要旨，使其表示意見等程序並為辯論者，其所
    為之訴訟程序即無不合（最高法院98年度臺上字第2016號刑
    事判決意旨可資參照）。本案據為認定事實依據之通訊監察
    譯文，係依據本院法官依法以99年度聲監字第854、948、96
    3號核發通訊監察書（見偵卷第363至377頁）所製作，並經
    本院審理時踐行提示並告以要旨之程序，檢察官、被告、辯
    護人均無意見，本院亦未發現有以非法方式取得或製作通訊
    監察譯文之事證，參照上開說明，本案之通訊監察譯文自有
    證據能力。
  (二)扣案雙卡機行動電話1支（序號為：000000000000000號，搭
    配0000000000、0000000000號等SIM卡各1張）等物：
    此部分之證據，非屬供述證據而無傳聞法則之適用，且上開
    物品，係經警察持本院核發搜索票搜索所扣得，此有本院核
    發搜索票、搜索扣押筆錄及扣押物品目錄表在卷可稽（見偵
    卷第92至95頁），且檢察官、被告、辯護人於言詞辯論終結
    前對於此部分為本件判決基礎之上開扣案證物，並未陳明其
    取得程序有不合法之情形，其等對於各該扣案證據之證據能
    力亦無爭執，本院亦未發現上開扣案之各項證據有以非法方
    式取得之情形，是上開各項扣案證據應係以合法程序取得，
    亦均有證據能力。
  (三)查獲扣案物品及現場蒐證照片共7張部分：
    上開照片係警方以照相機之功能，於查獲被告時針對查獲現
    場蒐證所拍攝之照片，不含有人類意思表達之供述要素，其
    內容與現實情狀之一致性，係透過機械原理加以還原，並無
    人對現實情形之記憶、知覺經常可能發生之誤差（如知覺之
    主觀性及記憶隨時間推移而發生變化、遺忘等），故上開證
    據均屬非供述證據，並無傳聞法則之適用至明（最高法院
    97年度臺上字第3854號判決要旨參照），又當事人及辯護人
    於準備程序及審理期日均未爭執該等證據之證據能力，且迄
    至言詞辯論終結前亦未聲明異議，本院審酌並無證據顯示該
    等證據有違法取得之情形，復參酌該等證據與本案具有關連
    性，並經本院於審理期日當庭提示予當事人及辯護人而依法
    踐行調查程序，認為以之作為證據應屬適當，是依法均認定
    具證據能力。
  (四)0000000000、0000000000號行動電話之雙向通聯紀錄部分：
    卷附行動電話門號申請使用人查詢資料（見偵卷第357至362
    頁），屬於各該電信公司從事登錄所轄行動電話申請資料之
    從事業務之人，本於業務上或通常業務過程所製作之電磁紀
    錄文書，再透過查詢列印為紙本，為從事業務之人於業務上
    或通常業務過程所須製作之紀錄文書，本院既查無有何顯有
    不可信之情況，依據刑事訴訟法第159條之4第2款之規定，
    均應認有證據能力。至於行動電話門號對外發話、受話之雙
    向通聯紀錄資料，係屬機械性紀錄特徵，亦即透過電信公司
    之基地台接收行動電話門號發話、受話之電磁紀錄而為之機
    械性紀錄資料，其現實透過該行動電話門號發話、受話之情
    形與電磁紀錄結果所顯示之雙向通聯紀錄，在內容上的一致
    性乃透過機械的正確性來加以保障，並不存在人對現實情形
    的知覺、記憶，在表現時經常可能發生的錯誤，故行動電話
    之雙向通聯紀錄則當屬非供述證據，而檢察官、被告及其選
    任辯護人對於該等證據之證據能力均未表示異議，或主張係
    執法人員違法取得，且查無不得作為證據之事由，復與本案
    待證事實具關聯性，依法自得作為證據，而均有證據能力。
貳、有罪部分：
一、事實認定部分：
  (一)關於附表一編號1、3販賣海洛因部分：
    訊據被告洪文雄固坦承有於附表一編號1、3所示之時間、地
    點交付第一級毒品海洛因予高翊哲之行為，及以其所有0000
    000000號行動電話作為對外聯絡工具等情，惟矢口否認有何
    販賣第一級毒品海洛因犯行，辯稱：伊交付海洛因予高翊哲
    時，是高翊哲來找伊時，要伊幫忙購買500元之海洛因，但
    因為真實姓名年籍均不詳、綽號「阿兄」等男子沒有在賣
    500元之海洛因，所以伊就再出500元一起合購，之後，再分
    一半給高翊哲云云。經查：
  1.警方依據本院核發之通訊監察書對被告持用之門號00000000
    00號行動電話實施通訊監察之結果，發現門號0000000000號
    行動電話（下稱A）曾於99年11月17日下午5時57分54秒許、
    99年11月26日下午1時33分20秒許，與證人高翊哲使用之門
    號0000000000號行動電話（下稱B）通話，其通話情形如下
    ：「A：喂。B：到哪裡找你？A：舊ㄟ。B：好。」、「A：
    喂。B：喂，到哪裡找你？A：家裡。B：好。」（見偵卷第
    23、24頁之通訊監察譯文）。
  2.就此部分之通訊監察譯文，證人高翊哲於檢察官訊問時證稱
    ：「（問：你如何聯絡洪文雄取得毒品？）打電話。」、「
    （問：洪文雄之電話？）0000000000。」、「（問：你之行
    動電話？）0000000000。」、「（問：向洪文雄買何毒品？
    ）海洛因。」、「（問：99.11.17，17時57分許，你以09.0
    000000行動電話打給洪文雄之0000000000行動電話，是否向
    洪文雄買海洛因【提示警詢筆錄及譯文】？）是。」、「（
    問：該次是何時、地向洪文雄買多少錢之海洛因？）我是於
    當天下午6時許至洪文雄之家中，買500元海洛因。」、「（
    問：買何種之海洛因？）是買一小包海洛因。」、「（問：
    【提示警詢筆錄】為何警詢筆錄記載是摻好水的海洛因？因
    為警方問我是否以注射方式施用，我回答說是加水之後注射
    ，我是向洪文雄買一包粉狀的海洛因。」、「（問：99.11.
    26，11時33分許，你以0000000000行動電話打給洪文雄之
    0000000000行動電話，是否向洪文雄買海洛因？）是。」、
    「（問：此次是何時、地向洪文雄買多少錢之海洛因？）打
    完電話我就去他家，約十幾分鐘，買500元一包海洛因。」
    、「（問：此次也是買一包粉狀海洛因？）是。」、「（問
    ：為何警詢筆錄記載是摻好水的海洛因？）與我前述所言相
    同，因為我回答警方，我是加水注射海洛因。」等語（見偵
    卷第72至74頁）。
  3.被告於100年1月12日警詢時先供述稱：「（問：上述通話是
    指何意？持有0000000000行動電話與你對話是何人？此次毒
    品交易有無完成？交易何毒品？數量、金額為何？）持有00
    00000000行動電話與我對話是高翊哲。舊ㄟ的意思是家裡。
    他要我幫他買海洛英，因為時間很晚了，沒有辦法拿到，而
    且我認識販毒海洛因的藥頭（綽號：文德）已經被抓了。本
    次毒品交易沒有完成。」、「（問：上述通話是指何意？此
    次毒品交易有無完成？交易何毒品？數量、金額為何？）是
    他要到我家找我，並問我有無辦法拿到海洛因。但我沒有辦
    法拿到海洛因，本次毒品交易沒有完成。」等語（見偵卷第
    23、24頁）；復於100年1月12日檢察官偵訊時供述稱：「（
    問：有無販賣海洛因高翊哲？）他有叫我幫他拿海洛因。」
    、「（問：對於高翊哲稱，99.11.17，17時57分，高以0000
    000000行動電話撥打你0000000000行動電話，向你買海洛因
    ，並於當日下午6時許，至你住處向你買500元海洛因，有何
    意見？）有，他有拿錢給我，叫我幫他拿海洛因。」、「（
    問：你向何人拿海洛因給高翊哲？）就是我剛所言之阿兄。
    」、「（問：對於高翊哲稱，99.11.26，13時33分，高翊哲
    以0000000000行動電話撥打你之0000000000行動電話，向你
    買海洛因，並於當日下午6時許，至你住處向你買500元海洛
    因，有何意見？）這次我不知道有無幫他拿海洛因。」等語
    （見偵卷第297頁）。
  4.依以上通訊監察譯文、證人高翊哲於檢察官訊問時之證述、
    被告於警詢及檢察官訊問時之供述相互參照觀之，被告並未
    向證人高翊哲提及合資購買海洛因之事，且被告係將毒品海
    洛因交付證人高翊哲後，當場即向證人高翊哲收取毒品海洛
    因之價款，此時，被告與證人高翊哲間毒品海洛因之交易，
    業已完成而無後續事項，在此之前或此後，被告與其毒品來
    源上游之收付款事項，證人高翊哲既未參與，豈有合資購買
    海洛因可言？
  5.證人高翊哲嗣後於本院審理時雖改證稱：「（辯護人徐湘生
    律師問：認識洪文雄？）認識，不到一年，因為洪文雄住在
    我家附近。」、「（辯護人徐湘生律師問：如何知道要向洪
    文雄拿海洛因？）我拜託洪文雄拿海洛因。」、「（辯護人
    徐湘生律師問：洪文雄有無跟你說500元拿不到海洛因？）
    沒有。」、「（辯護人徐湘生律師問：洪文雄有無講過買不
    到要如何處理？）沒有。、「（審判長問：為何跟洪文雄買
    海洛因？）我去問洪文雄，因為洪文雄住在我家附近，有聽
    到人家講說洪文雄有辦法可以拿到海洛因止痛。」、「（審
    判長問：你如何聯絡洪文雄？）以我使用之0000000000號行
    動電話聯絡。」、「（審判長問：上開電話99年11月17日5
    時57分54秒是你與洪文雄的通話？【提示並告以要旨】）是
    ，我打電話給洪文雄是想要洪文雄幫我拿毒品，後來我6點
    到洪文雄家拿500元給洪文雄，洪文雄出去後，6點多就拿到
    海洛因。」、「（審判長問：第211頁99年11月26日下午1時
    33分的通聯紀錄是你與洪文雄的通話紀錄？【提示並告以要
    旨】）是，我去洪文雄家，我拿500元給洪文雄，洪文雄拿
    一小包海洛因給我，這次洪文雄有出去拿海洛因，大約去10
    幾分鐘到半小時，洪文雄出去沒有說要去向何人買及說買多
    少錢，我是跟他說我要買500元，洪文雄就出去買毒品。
    」云云（見本院審理卷第138頁反面至第140頁反面），惟證
    人高翊哲於本院審理時所為證述，不僅與證人高翊哲之前於
    檢察官訊問時之證述不合，亦與被告本人之前於檢察官訊問
    時之供述相異，且依證人高翊哲於本院審理時所證上情，證
    人高翊哲並未參與被告與其毒品來源上游之毒品交易，何以
    會知悉每次交易毒品價格，其自身須分擔500元？證人高翊
    哲於本院審理時所證述情節，實與常情不合。是證人高翊哲
    於本院審理時之上開證述，自無足採信，當以證人高翊哲之
    前於檢察官訊問時之證述方為可採。
  6.雖被告於100年3月7日本院訊問庭改口辯稱：「（問：是否
    於99年11月17日下午5時57分許，以持用之門號0000000000
    號行動電話與高翊哲持用之門號0000000000號行動電話聯繫
    後，於同日下午6時許，在其彰化縣花壇鄉○○村○○街129
    巷20號住處，以500元價格，販賣第一級毒品海洛因一包予
    高翊哲施用？）是高翊哲出五百元，…阿兄給我兩包海洛因
    ，我拿一包給高翊哲，我自己一包，阿兄也是在彰化縣火車
    站附近的遊戲場那邊，我只要到彰化火車站附近的遊戲場那
    邊找到阿兄就有東西在賣，我沒有阿兄的電話。」、「（問
    ：是否於99年11月26日下午1時33分許，以持用之門號00000
    00000號行動電話與高翊哲持用之門號0000000000號行動電
    話聯繫後，於同日下午1時45分許，在其彰化縣花壇鄉○○
    村○○街129巷20號住處，以500元之價格，販賣第一級毒品
    海洛因一包予高翊哲施用？）我有拿毒品給高翊哲，也是跟
    阿兄拿，阿兄說沒有賣500元的海洛因，所以我也再出500元
    ，買1000元的海洛因回來，再分給高翊哲。」云云（見本院
    100年度訴字第326號卷第29頁）；另於100年3月21日本院準
    備程序時辯稱：「…犯罪事實一之(四)高翊哲來我家找我，合
    資各出500元購買，買到2包海洛因，一人一包。…犯罪事實
    一之(七)高翊哲約我在彰化火車站那邊，高翊哲拿五百元給我
    ，我不知道出五百元還是一千元，買回一包，到我家分裝成
    二包，一包給高翊哲，這次的毒品是海洛因。…」云云（見
    本院100年度訴字第326號卷第62頁）；末於本院100年8 月9
    日審理時辯稱：「（審判長問：是否(四)於99年11月17日下午
    5時57分許，以持用之門號0000000000號行動電話與高翊哲
    持用之門號0000000000號行動電話聯繫後，於同日下午6時
    許，在其彰化縣花壇鄉○○村○○街129巷20號住處，以500
    元之價格，販賣第一級毒品海洛因1包予高翊哲施用？）都
    是他找我，要我幫他拿，我說五百元不能拿，我再拿五百元
    ，然後買一千元海洛因，買完之後再分成兩包，一包給高翊
    哲，是在廟那邊一個叫財哥的男子，高翊哲不認識財哥。」
    、「審判長問：是否(七)於99年11月26日下午1時33分許，以
    持用之門號0000000000號行動電話與高翊哲持用之門號0000
    000000號行動電話聯繫後，於同日下午1時45分許，在其彰
    化縣花壇鄉○○村○○街129巷20號住處，以500元之價格，
    販賣第一級毒品海洛因1包予高翊哲施用？）他來我家找我
    ，我跟他說五百元沒有辦法拿，我再出五百一起拿。拿回來
    的時候，我們再分成兩包一人一包。」云云（見本院100年
    度訴字第326號卷第222頁）；核其前開辯解，對於合資購買
    或幫忙拿貨、有無交易成功、其本身有無實際出資等節均前
    後辯解不一，甚與證人高翊哲於本院審理時有意迴護之證詞
    仍不相符，已難採信。
  7.又販賣毒品係雙方以對立之地位為毒品交易行為，居於賣方
    地位者，依其所可支配交易之毒品數量多寡，可分為大盤、
    中盤、小盤等，中小盤賣方為維持其交易地位，每以一定方
    式阻隔其交易上游及交易上游逕行會面，作為其以藉聯絡交
    易以取得利益之方法，否則，若最下游者可逕行與大盤為毒
    品交易，中、小盤毒品之賣方，豈有取得利潤之機會？是中
    小盤之販賣毒品，每有居間、不透明、對立、不一致等特性
    。合資購買毒品係合資者以平等之地位共同買入毒品之行為
    ，是真正之合資購買毒品行為有交易過程平等、共同、透明
    之特性，故如有真正之合資購買毒品之情事，應將合資雙方
    所合資之款項、合資購買之上游對象、所合資購得之毒品、
    上游交付毒品及分配之過程，一一具體顯示於雙方，使所有
    出資者均以平等之地位與上游毒品供應者交易，始符合資購
    買毒品之情狀；若僅由其中1人與上游會面交易取得毒品，
    顯係有意阻斷另1人參與向上游為毒品交易過程，排除其與
    上游逕為毒品交易，所合資購買毒品之程序既無從驗證，該
    被排除之另1人實際上僅係與所謂之「合資者」會面交易而
    已，與一般對立之毒品買賣交易，並無不同。況每人施用毒
    品之頻率、每次用量、每次購買毒品數量，往往不同，是2
    人同時需用相同數量之毒品，並能同時合購後分配者，應非
    常見。本件此部分之交易，僅由被告與上游會面交易，所合
    資購買毒品之程序未使證人高翊哲得以驗證，其交易過程並
    不具備平等、共同、透明之情形，自難認有真正合資購買毒
    品之事實。
  8.綜上所述，被告係交付毒品海洛因予證人高翊哲，並每次均
    自證人高翊哲處收受毒品價款500元，係基於有償之毒品交
    易，且被告所為此部分之交易係存在於被告與證人高翊哲之
    間，證人高翊哲並未參與被告與毒品來源上游之交易，是被
    告實係販賣第一級毒品海洛因予證人高翊哲犯行，堪以認定
    。
  (二)關於附表一編號2販賣海洛因部分：
    訊據被告洪文雄固坦承有於附表一編號2所示之時間、地點
    交付第一級毒品海洛因予江佳鴻之行為，及以其所有000000
    0000號行動電話作為對外聯絡工具等情，惟矢口否認有何販
    賣第一級毒品海洛因犯行，辯稱：伊交付海洛因予江佳鴻時
    ，是江佳鴻來找伊時，要伊幫忙購買500元之海洛因，但因
    為真實姓名年籍均不詳、綽號「阿兄」等男子沒有在賣500
    元之海洛因，所以伊就再出500元一起合購，之後，再分一
    半給江佳鴻云云。經查：
  1.警方依據本院核發之通訊監察書對被告持用之門號00000000
    00號行動電話實施通訊監察之結果，發現門號0000000000號
    行動電話（下稱A）曾於99年11月24日晚上8時26分23秒許，
    與證人江佳鴻使用之門號0000000000號行動電話（下稱B）
    通話，其通話情形如下：「B：我要找你…要去哪裡找？A：
    在家啦。」（見偵卷第28頁之通訊監察譯文）。
  2.就此部分之通訊監察譯文，證人江佳鴻於檢察官訊問時證稱
    ：「（問：99.11.24，20時26分許，你之0000000000行動電
    話打給洪文雄之0000000000行動電話，是否向洪文雄買海洛
    因？）是，當時我有向他買海洛因。」、「（問：是否如警
    詢所述，在當天晚上9時許，在洪文雄家大門外向洪文雄買
    500元海洛因？）是。」、「（問：你上開所述，99.11.24
    晚上9時許在洪文雄家大門外向洪文雄買500元海洛因，那洪
    文雄住處在何處？）在花壇，白沙村，山腳路快近彰化市。
    」、「（問：你上開所言，99.11. 24，向洪文雄買海洛因
    500 元，有無與洪文雄合資？）無。」、「（問：你是否將
    500 元交給洪文雄，洪文雄就拿海洛因給你？）是。」、「
    （問：現場尚有何人在？）只有我與洪文雄在場。」、「（
    問：有無故意誣賴洪文雄販賣毒品給你？）無。」等語（以
    上為證人江佳鴻之證述，見偵卷第234至235頁）。
  3.被告於100年1月12日警詢時先供述稱：「（問：上述以
    0000000000行動電話與你通話之男子為何人？上述通話是指
    何意？此次毒品交易有無完成？交易何毒品？數量、金額為
    何？）0000000000行動電話與我通話之男子為江佳鴻。我不
    知道上述通話是何意思，因為江佳鴻當天沒有來找我。本次
    沒有毒品交易。」等語（見偵卷第28頁）；復於100年1月12
    日檢察官偵訊時供述稱：「（問：有無販賣海洛因給江佳鴻
    ？）他好久沒打電話給我了。」、「（問：對於江稱，99.1
    1.24，20時26分，江以0000000000行動電話，撥打你之0000
    000000行動電話，向你買海洛因，並於當日晚上9時許，至
    你住處大門外向你買500元海洛因，有何意見？）他拿500元
    給我，我對他說500元是要如何向人拿海洛因。」等語（見
    偵卷第297頁）。
  4.依以上通訊監察譯文、證人江佳鴻於檢察官訊問時之證述、
    被告於警詢及檢察官訊問時之供述相互參照觀之，被告並未
    向證人江佳鴻提及合資購買海洛因之事，且被告係將毒品海
    洛因交付證人江佳鴻後，當場即向證人江佳鴻收取毒品海洛
    因之價款，此時，被告與證人江佳鴻間毒品海洛因之交易，
    業已完成而無後續事項，在此之前或此後，被告與其毒品來
    源上游之收付款事項，證人江佳鴻既未參與，豈有合資購買
    海洛因可言？
  5.證人江佳鴻嗣後於本院審理時雖改證稱：「（辯護人徐湘生
    律師問：認識洪文雄？）認識，因為朋友要到洪文雄家坐坐
    ，所以介紹認識，認識不到一年。」、「（辯護人徐湘生律
    師問：500元可以買到海洛因？）幾乎不可能買到海洛因。
    」、「（辯護人徐湘生律師問：99年11月24日晚上8時26分
    有無向洪文雄買毒品？買何種毒品？價格多少？）我去洪文
    雄家沒有買過毒品。」、「（辯護人徐湘生律師問：你是在
    何地向洪文雄買毒品？）我沒有向洪文雄買毒品。、「（辯
    護人徐湘生律師問：有無向洪文雄買過海洛因？）沒有，是
    洪文雄幫我打電話問人家有無海洛因。」、「（辯護人徐湘
    生律師問：是否只有這次請洪文雄幫你買？）只有一次而已
    。」、「（審判長問：99年11月24日晚上8時22分23秒是否
    被告用0000000000有跟你通話？）是，我過去找洪文雄，請
    洪文雄幫我找看看誰有毒品。」、「（審判長問：提示100
    年1 月12日檢察官偵訊筆錄，由證人詳閱關於99年11月24日
    證詞。檢察官偵訊筆錄內容是否正確？【提示並告以要旨】
    ）那時警察說洪文雄被抓，我要是不指認，我就會被抓，在
    檢察官那邊我要說，檢察官就一直兇我，所以我就說我向洪
    文雄買的。」、「（審判長問：為何檢察官問你99年12月9
    日17 時10分，99年11月24日凌晨1時10分，還有99年12月6
    日19 時52分是否要跟洪文雄購毒的電話你說不是？【提示
    並告以要旨】）因為有些電話有的是找我朋友，因為我怕被
    收押，檢察官的筆錄都是照我的陳述記載。」云云（見本院
    審理卷第142頁反面至第144頁），惟證人江佳鴻於本院審理
    時所為證述，不僅與證人江佳鴻之前於檢察官訊問時之證述
    不合，亦與被告本人之前於檢察官訊問時之供述相異，且依
    證人江佳鴻於本院審理時所證上情，證人江佳鴻並未參與被
    告與其毒品來源上游之毒品交易，何以會知悉交易毒品價格
    ，其自身須分擔500元？證人江佳鴻於本院審理時所證述情
    節，實與常情不合。是證人江佳鴻於本院審理時之上開證述
    ，自無足採信，當以證人江佳鴻之前於檢察官訊問時之證述
    方為可採。
  6.雖被告於100年3月7日本院訊問庭改口辯稱：「（問：是否
    於99年11月24日晚上8時26分許，以持用之門號0000000000
    號行動電話與江佳鴻持用之門號0000000000號行動電話聯繫
    後，於同日晚上9時許，在其彰化縣花壇鄉○○村○○街129
    巷20號住處外，以500元之價格，販賣第一級毒品海洛因一
    包予江佳鴻施用？）江佳鴻叫我幫他拿500元的海洛因，阿
    兄說沒有在賣500元的海洛因，所以我也再出500元，買壹仟
    元的海洛因回來，再分給江佳鴻。」云云（見本院100年度
    訴字第326號卷第29頁反面）；另於100年3月21日本院準備
    程序時辯稱：「…犯罪事實一之(六)這次約在成功廟那邊拿的
    ，我忘記出五百元還是一千元，回到家之後分成二包，一包
    給江佳鴻，那次是海洛因。…」云云（見本院100年度訴字
    第326號卷第62頁）；末於本院100年8月9日審理時辯稱：「
    （審判長問：是否(六)於99年11月24日晚上8時26分許，以持
    用之門號0000000000號行動電話與江佳鴻持用之門號000000
    0000號行動電話聯繫後，於同日晚上9時許，在其彰化縣花
    壇鄉○○村○○街129巷20號住處外，以500元之價格，販賣
    第一級毒品海洛因1包予江佳鴻施用？）不是，他拿五百元
    給我，找我一起拿。」云云（見本院100年度訴字第326號卷
    第222頁）；核其前開辯解，對於合資購買或幫忙拿貨、有
    無交易成功、其本身有無實際出資等節均前後辯解不一，甚
    與證人江佳鴻於本院審理時有意迴護之證詞仍不相符，已難
    採信。
  7.又販賣毒品係雙方以對立之地位為毒品交易行為，居於賣方
    地位者，依其所可支配交易之毒品數量多寡，可分為大盤、
    中盤、小盤等，中小盤賣方為維持其交易地位，每以一定方
    式阻隔其交易上游及交易上游逕行會面，作為其以藉聯絡交
    易以取得利益之方法，否則，若最下游者可逕行與大盤為毒
    品交易，中、小盤毒品之賣方，豈有取得利潤之機會？是中
    小盤之販賣毒品，每有居間、不透明、對立、不一致等特性
    。合資購買毒品係合資者以平等之地位共同買入毒品之行為
    ，是真正之合資購買毒品行為有交易過程平等、共同、透明
    之特性，故如有真正之合資購買毒品之情事，應將合資雙方
    所合資之款項、合資購買之上游對象、所合資購得之毒品、
    上游交付毒品及分配之過程，一一具體顯示於雙方，使所有
    出資者均以平等之地位與上游毒品供應者交易，始符合資購
    買毒品之情狀；若僅由其中1人與上游會面交易取得毒品，
    顯係有意阻斷另1人參與向上游為毒品交易過程，排除其與
    上游逕為毒品交易，所合資購買毒品之程序既無從驗證，該
    被排除之另1人實際上僅係與所謂之「合資者」會面交易而
    已，與一般對立之毒品買賣交易，並無不同。況每人施用毒
    品之頻率、每次用量、每次購買毒品數量，往往不同，是2
    人同時需用相同數量之毒品，並能同時合購後分配者，應非
    常見。本件此部分之交易，僅由被告與上游會面交易，所合
    資購買毒品之程序未使證人江佳鴻得以驗證，其交易過程並
    不具備平等、共同、透明之情形，自難認有真正合資購買毒
    品之事實。
  8.綜上所述，被告係交付毒品海洛因予證人江佳鴻，並自證人
    江佳鴻處收受毒品價款500元，係基於有償之毒品交易，且
    被告所為此部分之交易係存在於被告與證人江佳鴻之間，證
    人江佳鴻並未參與被告與毒品來源上游之交易，且被告於
    100年1月13日本院羈押審理庭時供稱：「（法官問：是否於
    99 年11月24日下午9時，在彰化縣花壇鄉○○村○○街129
    巷20 號，以新台幣500元販賣海洛因一包給江佳鴻？）對。
    」等語（見本院100年度聲羈字第9號第4頁），是被告實係
    販賣第一級毒品海洛因予證人江佳鴻之犯行，堪以認定。
  (三)關於附表二編號1、3所示販賣甲基安非他命部分：
    訊據被告固坦承有於附表二編號1、3所示之時間、地點交付
    第二級毒品甲基安非他命予范岷豐之行為，及以其所有如附
    表二編號1、3所示門號之行動電話作為對外聯絡工具等情，
    惟矢口否認有何販賣第二級毒品甲基安非他命犯行，辯稱：
    關於犯罪事實一之(三)部分，該次是由伊與證人范岷豐、黃程
    宥一起合資購買，伊出資2000元，范岷豐及黃程宥各出1000
    元，結果沒有買到，伊就把錢還給他們；犯罪事實一之(九)部
    分，范岷豐出1000元，伊出1000元，合買1包甲基安非他命
    ，在伊住處施用甲基安非他命一點點後，伊才分裝成二包，
    一包給范岷豐云云。經查：
  1.警方依據本院核發之通訊監察書對被告持用之門號00000000
    00號行動電話實施通訊監察之結果，發現門號0000000000號
    行動電話（下稱A）曾於99年11月12日下午5時57分49秒、99
    年12月21日凌晨0時48分18秒許，與證人范岷豐使用之門號
    0000000000號行動電話（下稱B）通話，其通話情形如下：
    「B：喂…A：方便了啦…喔…B：好。」、「A：喂。B：在
    哪？A：在家啦。」（見偵卷第158、199頁之通訊監察譯文
    ）。
  2.就此部分之通訊監察譯文，證人范岷豐於檢察官訊問時證稱
    ：「（問：如何聯絡洪文雄、黃建強以取得安非他命？）打
    他們之行動電話。」、「（問：你的行動電話？）00000000
    00，之前有向別人借一隻電話，號碼我忘了。」、「（問：
    洪文雄、黃建強的行動電話？）洪之行動電話號碼00000000
    00、黃之行動電話號碼0000000000。」、「【提示00000000
    00號與0000000000號行動電話於99年11月12日17時57分許之
    通訊監察譯文】（問：此通電話是否就是上開所述向洪文雄
    購買安非他命時所聯繫之電話？）是。」、「（問：洪文雄
    稱該日有將安非他命交給你，但是他忘了是1000元或是2000
    元安非他命，有何意見？）沒有意見，我是向他拿1000元安
    非他命。」、「（問：時間、地點為何？）打完電話約5分
    後，至洪住處。」、「（問：是否一手交錢，一手交貨？）
    是。」、「（問：有無與洪文雄合資之意？）無，我拿錢給
    他，他拿安非他命給我。」、「（問：警詢時稱，於99 年
    12月21日0時48分，向洪文雄購買安非他命1000元，是否屬
    實？）是，實在。」、「【提示0000000000號與00000000
    00號行動電話於99年12月21日0時48分許之通訊監察譯文】
    （問：此通電話是否就是上開所述向洪文雄購買安非他命時
    所聯繫之電話？）是。」、「（問：洪文雄稱該日有將安非
    他命交給你，但是他忘了是1000元或是2000元安非他命，有
    何意見？）沒有意見，我是向他拿1000元安非他命。」、「
    （問：時間、地點為何？）打完電話約5分後，至他住處。
    」、「（問：是否一手交錢，一手交貨？）是。」、「（問
    ：有無與洪文雄合資之意？）無。」、「（問：交易時尚有
    何人在場？）無。」、「（問：交易時尚有何人在場？）只
    有我與洪。」（見偵卷第337至338頁）。
  3.被告於100年1月12日警詢時先供述稱：「【提示通訊監察你
    所有之000000000行動電話與持有0000000000行動電話部分
    譯文資料（1）】（問：上述通話內容「方便了啦。」是指
    何意？持有0000000000行動電話之男子為何人？此次有無完
    成毒品交易？交易何毒品？數量金額何？）意指對方要我幫
    他代購毒品，我有空可以幫他購買。持有0000000000行動電
    話之男子為范岷豐。此次有完成毒品交易。我忘記交易一千
    塊還是二千塊的安非他命，是在我住處將安非他命交給范岷
    豐。」、「【提示通訊監察你所有之000000000行動電話與
    持有0000000000行動電話部分譯文資料（2）】（問：上述
    通話內容是指何意？與你對話之男子為何人？此次有無完成
    毒品交易？交易何毒品？數量金額何？）對話的男子是為范
    岷豐，他要拿錢給我要我幫他代購毒品。有完成毒品交易。
    我忘記交易是一千塊還是二千塊的安非他命，是在我住處將
    安非他命交給范岷豐。」等語（見偵卷第17、18頁）；復於
    100年1月12日檢察官偵訊時供述稱：「（問：是否認識范岷
    豐？）是，認識。」、「（問：有無販賣安非他命給范岷豐
    ？）他有問我說有無地方可以拿到安非他命。」、「（問：
    對於范岷豐說他都打你的0000000000號行動電話向你買安非
    他命有無意見？）有，他是問我說有無地方可以拿，然後與
    我一起出錢去拿安非他命。」、「（問：你與范岷豐都是向
    何人拿安非他命？）至彰化火車站附近之樂滾滾遊藝場，向
    綽號「阿兄」之人拿的。」、「【提示通訊監察譯文】（問
    ：對於范岷豐說於99年11月12日17時57分許，以他的000000
    0000號行動電話打你的0000000000號行動電話向你買安非他
    命1000元，地點在你家，有無意見？）對，他有至我家，一
    人出1000元，去拿安非他命。」、「（問：你在警詢時稱，
    上開電話之後，在你住處交安非他命予范岷豐，但你忘了是
    給范岷豐1000元或2000元之安非他命，是否實在？）是，但
    那是我與范岷豐去向「阿兄」拿的安非他命，是一人一半。
    」、「（問：（提示警詢筆錄）為何警詢時稱，是范岷豐要
    你幫他代購毒品，你有空會幫他購買？）他是問我是否有地
    方可以拿，他出1000元，與我一起去向阿兄拿安非他命。」
    、「（問：對於范岷豐說於99年12月21日0時48分許，以他
    的0000000000號行動電話打你的0000000000號行動電話向你
    買安非他命1000元，地點在你家，有無意見？）當時是半夜
    ，他應該沒向我拿得安非他命。」、「（問：為何你在警局
    稱，你有交安非他命給范岷豐，但忘了是1000元還是2000
    元之安非他命？）我與范岷豐去向綽號「阿兄」之人拿安非
    他命後，至我家一人分一半。」等語（見偵卷第
    296、345頁）。
  4.依以上通訊監察譯文、證人范岷豐於檢察官訊問時之證述、
    被告於警詢及檢察官訊問時之供述相互參照觀之，被告並未
    向證人范岷豐提及合資購買甲基安非他命之事，且被告係將
    毒品甲基安非他命交付證人范岷豐後，當場即向證人范岷豐
    收取毒品甲基安非他命之價款，此時，被告與證人范岷豐間
    毒品甲基安非他命之交易，業已完成而無後續事項，在此之
    前或此後，被告與其毒品來源上游之收付款事項，證人范岷
    豐既未參與，豈有合資購買甲基安非他命可言？
  5.證人范岷豐嗣後於本院審理時雖改證稱：「（辯護人徐湘生
    律師問：認識洪文雄多久？）朋友介紹，99年初認識一年多
    ，是因為毒品關係，朋友帶我去洪文雄家，要去洪文雄家拿
    甲基安非他命才認識洪文雄，所以我才知道洪文雄那邊可以
    拿到甲基安非他命，拿的意思是買。」、「（辯護人徐湘生
    律師問：是洪文雄拿毒品給我，至於他是買的還是向他人拿
    的或是自己做的，我就不清楚，我跟洪文雄一起合資購買就
    會比較便宜，都是洪文雄去買毒品，我就是交錢及拿貨，洪
    文雄跟何人買毒品我不知道，我不知道洪文雄的進貨量及價
    格是否有比較便宜。」、「（辯護人徐湘生律師問：洪文雄
    有無當場買回來再跟你分裝成小包？）買回來大約一人分一
    半，沒有再秤重。」、「（辯護人徐湘生律師問：起訴書犯
    罪事實一部分(三)及(九)都是剛才講的情況，都是合資購買回來
    一人一半？）是。」、「（審判長問：99年11月12日下午5
    時57分，洪文雄有無使用0000000000與你0000000000號跟你
    聯絡，約在同日下午6時2分許，在洪文雄住處彰化縣花壇鄉
    ○○村○○街129巷20號，你拿一千元給他，他拿一小包甲
    基安非他命給你？）是。」、「（審判長問：你為何會找洪
    文雄拿甲基安非他命？）他有辦法拿，我不認識上游，比較
    便宜，我知道合資可以比較便宜。」、「（審判長問：洪文
    雄出資多少？）他出多少我不記得，他出多少根本不需要跟
    我講，反正他把我要買的一千元甲基安非他命給我就好了，
    我不知道他拿多少的甲基安非他命。」、「（審判長問：【
    提示偵卷第199頁，由證人詳閱】99年11月12日下午5時57
    分的通聯譯文是否是你與洪文雄的通聯？）是。」、「（
    審判長問：是否洪文雄將你們這些需要甲基安非他命的人的
    需要量，一起合起來向上游購買？）不知道。」、「（審判
    長問：提示上開卷宗第327頁右下角頁碼，你於檢察官的偵
    訊筆錄所述內容是否實在？【提示並告以要旨】之前在檢察
    官那邊所述均實在，後改稱100年1月28日筆錄記載當時我有
    施用毒品，我人頭腦不清楚，所以我是跟洪文雄合資購買，
    還是跟洪文雄買的，我不清楚。」、「（受命法官問：洪文
    雄拿毒品給你時，有無其他人在場？）沒有，都是我們二人
    在場而已。」云云（見本院審理卷第135頁至第137頁），惟
    其於本院審理時所為證述，不僅與其之前於檢察官訊問時之
    證述不合，亦與被告本人之前於檢察官訊問時之供述相異，
    且依證人范岷豐於本院審理時所證上情，證人范岷豐並未參
    與被告與其毒品來源上游之毒品交易，何以會知悉每次交易
    毒品價格，其自身須分擔1000元？其於本院審理時所證述情
    節，實與常情不合。此外，倘證人范岷豐確於警詢中因員警
    誘導等壓力而有無法為正確陳述之情事，於偵查中員警既未
    在場，何以不即時告知訊問之檢察官，反於證人結文中簽名
    具結，致使自己可能因此面臨偽證罪責、及使無辜被告面臨
    遭受販賣毒品重罪追訴之危險，且證人范岷豐於警詢中對於
    員警請其確認與被告之通訊監察譯文代表何意時，就各該通
    話或簡訊均清楚證述有無見面、見面目的為何，是為進行毒
    品交易或僅單純清償先前債務，若證人范岷豐因擔心己身刑
    責，有意聽從員警指示回答構陷被告，豈有就數次通話內容
    為不同陳述之必要。再參酌證人范岷豐於警詢、偵查時間，
    為案發之初，較無來自被告洪文雄同庭在場之壓力，而為不
    實證言之風險，或事後串謀而故為迴護被告之機會等情以觀
    ，足認證人范岷豐於本院審理中翻異前詞，應屬事後迴護被
    告之詞，顯難以採信。
  6.雖被告於100年3月7日本院訊問庭改口辯稱：「（問：是否
    於99年11月12日下午5時57分許，以持用之門號0000000000
    號行動電話與范岷豐持用之門號0000000000號行動電話聯繫
    後，於同日下午6時2分許，在其彰化縣花壇鄉○○村○○街
    129巷20號住處，以1000元之價格，販賣第二級毒品甲基安
    非他命1包予范岷豐施用？）是范岷豐打電話給我，問我有
    沒有地方拿甲基安非他命，范岷豐到我家來，我帶范岷豐到
    彰化火車站附近的遊戲場買1千元的甲基安非他命，我有與
    范岷豐合資，我出二千元，這次我們總共買三千元。」、「
    （問：是否於99年12月21日凌晨0時48分許，以持用之門號0
    000000000號行動電話與范岷豐持用之門號0000000000號行
    動電話聯繫後，於同日凌晨0時53分許，在其彰化縣花壇鄉
    ○○村○○街129巷20號住處，以1000元之價格，販賣第二
    級毒品甲基安非他命一包予范岷豐施用？）范岷豐找我二次
    一次是二千元，一次是壹仟元，這是拿回來到我家施用毒品
    甲基安非他命，這次是二千元，范岷豐出壹仟元，我出壹仟
    元，范岷豐有在我家用一點點甲基安非他命。」云云（見本
    院100年度訴字第326號卷第29至30頁）；另於100年3月21日
    本院準備程序時辯稱：「…犯罪事實一之(三)這次沒有買到甲
    基安非他命，合資的金額是我出二千元，范岷豐及黃程宥各
    出壹仟元，這次是三個人合資范岷豐、黃程宥及我，金額共
    四千元，但是沒有買到，錢我又分別還給他們。…犯罪事實
    一之(九)范岷豐出壹仟元，我有出壹仟元或是二千元，買一包
    甲基安非他命，在我家有施用甲基安非他命一點點，用完後
    我才分裝成二份，一包給范岷豐，這次是甲基安非他命。…
    」云云（見本院100年度訴字第326號卷第62頁）；末於本院
    100年8月9日審理時辯稱：「（審判長問：是否(三)於99年11
    月12日下午5時57分許，以持用之門號0000000000號行動電
    話與范岷豐持用之門號0000000000號行動電話聯繫後，於同
    日下午6時2分許，在其彰化縣花壇鄉○○村○○街129巷20
    號住處，以1000元之價格，販賣第二級毒品甲基安非他命1
    包予范岷豐施用？）沒有，是范岷豐找我一起拿。我與范岷
    豐是朋友，認識一年。」、「（審判長問：是否(九)於99年12
    月21日凌晨0時48分許，以持用之門號0000000000號行動電
    話與范岷豐持用之門號0000000000號行動電話聯繫後，於同
    日凌晨0時53分許，在其彰化縣花壇鄉○○村○○街129巷20
    號住處，以1000元之價格，販賣第二級毒品甲基安非他命1
    包予范岷豐施用？）不是，他那天五、六點就打電話給我了
    ，我去彰化找藥頭找不到，到晚上找到的時候打電話給他，
    他來我家，他出壹千元，我出壹千元，我們一起拿，回來在
    我家一人吸一點，剩下一點一人再一半。」云（見本院100
    年度訴字第326號卷第221至222頁反面）；核其前開辯解，
    對於合資購買或幫忙拿貨、有無交易成功、其本身有無實際
    出資等節均前後辯解不一，甚與證人范岷豐於本院審理時有
    意迴護之證詞內容仍不相符，已難採信。
  7.被告雖於本院審理中否認獲利，然按販賣第二級毒品甲基安
    非他命係違法行為，非可公然為之，而甲基安非他命亦無公
    定價格，係可任意分裝增減分量，且每次買賣之價格、數量
    ，亦隨時依雙方之關係深淺、資力、需求量、對行情之認知
    、來源是否充裕、查緝是否嚴緊、購買者被查獲時供述購買
    對象之可能風險之評估等因素，而異其標準，機動調整，非
    可一概論之。從而販賣之利得，除非經行為人詳細供出各次
    所販賣之毒品之進價及售價，且數量俱臻明確外，實難察得
    其交易實情，然販賣者從價差或量差中牟利，方式雖異，惟
    其販賣行為在意圖營利則屬同一。從而，舉凡有償交易，除
    足以反證其確係另基於某種非圖利本意之關係外，通常尚難
    因無法查悉其精確之販入價格，作為是否高價賣出之比較，
    諉以無營利之意思而阻卻販賣犯行之追訴。被告與證人范岷
    豐非至親，倘非有利可圖，自無平白甘冒觸犯重罪之風險而
    特意前往約定地點交付甲基安非他命予證人范岷豐之理，足
    認被告主觀上確有營利之意圖甚明。
  8.綜上所述，被告係交付第二級毒品甲基安非他命予證人范岷
    豐2次，並每次均自證人范岷豐處收受毒品價款1000元金額
    ，係基於有償之毒品交易，且被告所為此部分之交易係存在
    於被告與證人范岷豐之間，證人范岷豐並未參與被告與毒品
    來源上游之交易，是被告實係販賣第二級毒品甲基安非他命
    予證人范岷豐之犯行，堪以認定。
  (四)關於附表二編號2、4所示販賣甲基安非他命部分：
    訊據被告洪文雄固坦承有於附表二編號2、4所示之時間、地
    點交付第二級毒品甲基安非他命予黃程宥之行為，及以其所
    有如附表二編號2、4所示門號之行動電話作為對外聯絡工具
    等情，惟矢口否認有何販賣第二級毒品甲基安非他命犯行，
    辯稱：犯罪事實一之(五)部分，係黃程宥約伊在彰化市成功廟
    ，黃程宥跟伊各出2000購買甲基安非他命，由伊上車買2 包
    ，一人一包；犯罪事實一之(八)部分，係伊與黃程宥合資，在
    彰化火車站附近，黃程宥出1000元，伊不知道是出1000 元
    或2000元，買1包甲基安非他命，回到伊住處分成二包，一
    包給黃程宥云云。經查：
  1.警方依據本院核發之通訊監察書對被告持用之門號00000000
    00號行動電話實施通訊監察之結果，發現門號0000000000號
    行動電話（下稱A）曾於99年11月24日中午12時52分33秒及1
    2時53分9秒、99年12月19日下午4時20分50秒及5時35分許許
    ，與證人黃程宥使用之門號0000000000號行動電話（下稱B
    ）通話，其通話情形如下：「A：怎樣？B：要找你…朋友都
    走了，你都關機。好啦。好啦。A：嗯（意旨與朋友要購毒
    ）」、「B：喂ㄚ。那個…另外一種那個（毒品）…，有嗎
    ？A：沒有。B：也沒有喔？A：嗯。B：好啦。」、「A：喂
    。B：在哪？A：在家啊。B：我過去找你一下。A：嗯。」、
    「A：喂。B：你回來了嗎？A：在家啊。B：我現在過去喔，
    跟我朋友過去。」（見偵卷第207頁之通訊監察譯文）。
  2.就此部分之通訊監察譯文，證人黃程宥於檢察官訊問時證稱
    ：「（問：你如何聯絡洪文雄取得毒品？）打電話。」、「
    （問：洪文雄之電話？）0000000000。」、「（問：你之行
    動電話？）0000000000。」、「（問：向洪文雄買何毒品？
    ）安非他命。」、「（問：有無向洪文雄買海洛因？）無。
    」、「（問：向洪文雄買過幾次安非他命？）二次。」、「
    （問：99.11.17，14時11分許，你以0000000000電話，與洪
    文雄之0000000000電話聯絡，是否向洪文雄買安非他命？）
    是，我當天下班後，去洪文雄家中向他拿的。」、「（問：
    這次向洪文雄買多少安非他命？）2000元安非他命。」、「
    （問：下班後幾點至洪文雄家中買安非他命？）約傍晚7時
    許。」、「（問：洪文雄家在何處？）彰化市○○路，近花
    壇。」、「（問：該次交易是在洪文雄家中或是門外？）就
    在洪文雄家中交易安非他命的。」、「（問：99.12.19，16
    時20分及17時35分，你以上開0000000000電話撥打00000000
    00電話，該電話是何人所有？）是洪文雄所有。」、「（問
    ：（提示筆錄）該二通電話，是否向洪文雄買安非他命？）
    是。」、「（問：此次是何時、地向洪文雄買多少安非他命
    ？）打完上開二通電話後，當天晚上下班，約7時許，到洪
    文雄住處買安非他命1000元。」、「（問：向洪文雄買安非
    他命是否只有上述二次？）是，即12.19及11.24二次。」、
    「（問：99.12.19該次交易，是下午6時或是7時向洪文雄買
    安非他命？）約6、7點左右。」、「（問：有無故意誣賴洪
    文雄賣安非他命予你？）無。」、「（問：你是否將錢交給
    洪文雄，洪文雄就拿安非他命給你？）是。」、「（問：你
    與洪文雄交易時，現場尚有何人在場？）否，只有我與洪文
    雄在場。」（見偵卷第245至248頁）
  3.被告於100年1月12日警詢時先供述稱：「【提示通訊監察你
    所有之000000000行動電話與持有0000000000行動電話部分
    譯文資料（2）】（問：上述通話是指何意？那個是指何毒
    品？此次毒品交易有無完成？交易何毒品？數量、金額為何
    ？持有0000000000行動電話與你對話是何人？）與我通話為
    黃程宥。「B：要找你…朋友都走了，你都關機」，我不知
    道這一句是何麼意思，「B：喂ㄚ那個…另外一種那個…有
    嗎？A：沒有B：也沒有喔A：嗯B：好啦」我也不知道是什麼
    意思。本次毒品交易沒有完成。」、「【提示通訊監察你所
    有之0000000000行動電話與持有0000000000行動電話部分譯
    文資料（4）】（問：上述通話是指何意？通話內容中持有
    0000000000行動電話與其朋友至你住處做何事？是否為交易
    毒品代稱？此次毒品交易有無完成？交易何毒品？數量、金
    額為何？）持有0000000000行動電話為黃程宥，意思是他要
    介紹朋友給我認識，那個朋友他有認識有關借貸金錢的門路
    。本次沒有毒品交易。」等語（見偵卷第20、21頁）；復於
    100年1月12日檢察官偵訊時供述稱：「（問：對於黃程宥稱
    ，99.11.24，中午12時52分、53分，黃以行動電話000000
    0000撥打你之0000000000行動電話，向你買安非他命，並於
    當日下午6、7時許，至你住處向你買2000元安非他命，有何
    意見？）他對我說有無地方拿安非他命，我說有。」、「（
    問：你是否承認販賣安非他命予黃程宥？）否，我沒賣安非
    他命給他。我是幫他拿安非他命回來給他。」、「（問：你
    拿多少錢之安非他命給他？）他拿2000元現金給我，我去幫
    他拿2000元之安非他命給他。」、「（問：你向何人拿2000
    元安非他命給黃？）我是至彰化市的遊樂場向一位叫阿兄之
    人拿安非他命給黃。」、「（問：對於黃程宥稱，99.12.19
    ，16時20分、17時35分，黃程宥以行動電話0000000000撥打
    你之0000000000行動電話，向你買安非他命，並於當日下午
    7時許，至你住處向你買1000元安非他命，有何意見？）他
    是至我家，拿1000元給我，要我去幫他拿安非他命，但是我
    沒拿到安非他命，錢我也還給他了。」等語（見偵卷第296
    頁）。
  4.依以上通訊監察譯文、證人黃程宥於檢察官訊問時之證述、
    被告於警詢及檢察官訊問時之供述相互參照觀之，被告並未
    向證人黃程宥提及合資購買甲基安非他命之事，且被告係將
    毒品甲基安非他命交付證人黃程宥後，當場即向證人黃程宥
    收取毒品甲基安非他命之價款，此時，被告與證人黃程宥間
    毒品甲基安非他命之交易，業已完成而無後續事項，在此之
    前或此後，被告與其毒品來源上游之收付款事項，證人黃程
    宥既未參與，豈有合資購買甲基安非他命可言？
  5.雖被告於100年3月7日本院訊問庭改口辯稱：「（是否於99
    年11月24日中午12時52分許，以持用之門號0000000000號行
    動電話與黃程宥持用之門號0000000000號行動電話聯繫後，
    於同日下午7時許，在其彰化縣花壇鄉○○村○○街129巷20
    號住處，以2000元之價格，販賣第二級毒品甲基安非他命一
    包予黃程宥施用？）黃程宥找我二次都是要買二千元的甲基
    安非他命，有一次拿到甲基安非他命，一次沒有拿到甲基安
    非他命，黃程宥問我有沒有地方可以拿甲基安非他命。」、
    「（問：是否於99年12月19日下午4時20分許、5時35分許，
    以持用之門號0000000000號行動電話與黃程宥持用之門號00
    00000000號行動電話聯繫後，於同日下午7時許，在其彰化
    縣花壇鄉○○村○○街129巷20號住處，以1000元之價格，
    販賣第二級毒品甲基安非他命一包予黃程宥施用？）有，一
    人出壹仟元買甲基安非他命，也是向阿兄買甲基安非他命，
    我跟阿兄買二千元的甲基安非他命。」云云（見本院100年
    度訴字第326號卷第29至30頁）；另於100年3月21日本院準
    備程序時辯稱：「…犯罪事實一之(五)黃程宥約我在彰化市的
    成功廟，黃程宥跟我一人各出二千元，由我上車買2包，一
    人一包，這次是買甲基安非他命。…犯罪事實一之(八)我與黃
    程宥合資，在彰化火車站附近，黃程宥出壹仟元，我不知道
    是出壹仟元還是二千元，買一包回到我家分裝成二包，一包
    給黃程宥，這次的毒品是甲基安非他命。…」云云（見本院
    100年度訴字第326號卷第62頁）；末於本院100年8月9日審
    理時辯稱：「（審判長問：(五)於99年11月24日中午12時52分
    許，以持用之門號0000000000號行動電話與黃程宥持用之門
    號0000000000號行動電話聯繫後，於同日下午7時許，在其
    彰化縣花壇鄉○○村○○街129巷20號住處，以2000元之價
    格，販賣第二級毒品甲基安非他命1包予黃程宥施用？）不
    是，他來找我拿兩千元給我，我再拿兩千元一起買，是在彰
    化市成功廟外面，跟遊藝場那個阿兄拿。黃程宥有看到那個
    阿兄，但認不認識我不知道。我跟黃程宥有一起到現場。」
    、「（審判長問：是否(八)於99年12月19日下午4時20分許、5
    時35分許，以持用之門號0000000000號行動電話與黃程宥持
    用之門號0000000000號行動電話聯繫後，於同日下午7時許
    ，在其彰化縣花壇鄉○○村○○街129巷20號住處，以1000
    元之價格，販賣第二級毒品甲基安非他命1包予黃程宥施用
    ？）不是，他到我家跟我要拿安非他命，他出壹千元，我也
    出壹千元，那天沒有拿到。」云云（見本院100年度訴字第
    326號卷第221至222頁反面）；核其前開辯解，對於合資購
    買或幫忙拿貨、有無交易成功、其本身有無實際出資等節均
    前後辯解不一，甚與證人黃程宥於偵查中證述內容仍不相符
    ，已難採信。
  6.被告雖於本院審理中否認獲利，然按販賣第二級毒品甲基安
    非他命係違法行為，非可公然為之，而甲基安非他命亦無公
    定價格，係可任意分裝增減分量，且每次買賣之價格、數量
    ，亦隨時依雙方之關係深淺、資力、需求量、對行情之認知
    、來源是否充裕、查緝是否嚴緊、購買者被查獲時供述購買
    對象之可能風險之評估等因素，而異其標準，機動調整，非
    可一概論之。從而販賣之利得，除非經行為人詳細供出各次
    所販賣之毒品之進價及售價，且數量俱臻明確外，實難察得
    其交易實情，然販賣者從價差或量差中牟利，方式雖異，惟
    其販賣行為在意圖營利則屬同一。從而，舉凡有償交易，除
    足以反證其確係另基於某種非圖利本意之關係外，通常尚難
    因無法查悉其精確之販入價格，作為是否高價賣出之比較，
    諉以無營利之意思而阻卻販賣犯行之追訴。被告與證人黃程
    宥非至親，倘非有利可圖，自無平白甘冒觸犯重罪之風險而
    特意前往約定地點交付甲基安非他命予證人黃程宥之理，足
    認被告主觀上確有營利之意圖甚明。
  7.綜上所述，被告係交付第二級毒品甲基安非他命毒品予證人
    黃程宥2次，並自證人黃程宥處收受毒品價款2000元或1000
    元不等金額，係基於有償之毒品交易，且被告所為此部分之
    交易係存在於被告與證人黃程宥之間，證人黃程宥並未參與
    被告與毒品來源上游之交易，且被告於100年1月13日本院羈
    押審理時庭供稱：「（問：你是否於99年11月24日下午7時
    、99年12月19日下午6時，在彰化縣花壇鄉○○村○○街129
    巷20號，以新臺幣2000元、1000元販賣安非他命給黃程宥？
    ）11月24日那天黃程宥有去我家，跟我買了二千元的安非他
    命。12月19日那天他有拿錢給我，可是那次沒有完成，因為
    我要去拿東西，拿不到，後來有把錢還他。」等語（見本院
    100年度聲羈字第9號第4頁），是被告實係販賣第二級毒品
    甲基安非他命予證人黃程宥之犯行，堪以認定。
  8.又證人黃程宥業經本院傳喚、拘提均未到案，被告洪文雄及
    選任辯護人雖仍請求本院傳訊該名證人，然此已屬刑事訴訟
    法第163條之2第2項第1款所稱不能調查之證據，已無調查該
    項證據之必要，應予駁回。
  (五)綜上所述，本案事證明確，被告前開犯行均堪認定。
二、論罪科刑：
  (一)按海洛因、甲基安非他命分別為毒品危害防制條例第2條第2
    項第1、2款所定之第1級毒品、第2級毒品，不得持有、販賣
    。被告於附表一編號1至3所為，均係犯毒品危害防制條例第
    4條第1項之販賣第一級毒品海洛因罪；附表二編號1至4所為
    ，係犯同條例第4條第2項之販賣第二級毒品甲基安非他命罪
    。被告各次販賣毒品海洛因、甲基安非他命時，其持有毒品
    海洛因、甲基安非他命之低度行為，應分別為各次販賣之高
    度行為所吸收，均不另論罪。另按94年2月2日修正公佈，於
    95年7月1日施行之刑法，基於刑罰公平原則之考量，杜絕僥
    倖之犯罪心理，並避免易致鼓勵犯罪之誤解，已刪除第56條
    連續犯之規定。行為人反覆實行之犯罪行為茍係在刑法修正
    施行後者，因法律之修正已生阻斷連續犯之法律效果，除認
    應合於接續犯、繼續犯、集合犯等實質上一罪關係而以一罪
    論處外，基於一罪一罰之刑罰公平性，自應併合處罰。而刑
    法上所謂集合犯是指立法者所制定之犯罪構成要件中，本就
    預定有數個同種類之行為將反覆實行之犯罪而言，是將各自
    實現犯罪構成要件之多數行為，解釋為集合犯，而論以一罪
    ；是以對於集合犯，必須從嚴解釋，以符合立法者之意向。
    所謂集合犯，係指數犯罪構成要件中，本即預定有數個同種
    類之行為將反覆實行，雖其特質為行為含有反覆實行複數行
    為而評價為包括一罪，但並非其所有反覆實行之行為，皆一
    律認為包括一罪，仍須從行為人之主觀犯意，自始係基於概
    括性，行為之時、空上具有密切關係，且依社會通念，認屬
    包括之一罪為合理適當者，始足當之，否則仍應依實質競合
    予以併合處罰。犯罪是否包括一罪之集合犯，客觀上，應斟
    酌其法律規定文字之本來意涵、實現該犯罪目的之必要手段
    、社會生活經驗中該犯罪實行常態及社會通念等；主觀上，
    則視其是否出於行為人之一次決意，並秉持刑罰公平原則，
    加以判斷（最高法院96年度臺上字第1168、1850、3531號、
    4969號判決意旨參照）。本件被告意圖營利而販賣毒品之各
    該次行為，為實現牟利之犯罪目的，依吾人之生活經驗，其
    犯罪之實行，固以反覆、繼續為常態，然其販賣之時間、地
    點均不盡相同，難認係出於被告之1次犯罪決意；況此類異
    時、異地之販賣毒品行為，依社會通念，殊難認以評價為一
    罪為適當；再者，其多次販賣毒品，致該毒品氾濫，嚴重危
    害國人身心健康之犯罪結果，評價為集合犯之包括一罪，難
    謂符合法律規範本質，更與刪除連續犯之修法意旨相違，自
    不得認僅成立集合犯之包括一罪，是被告所犯3次販賣第一
    級毒品罪、4次販賣第二級毒品罪，均犯意各別，行為互殊
    ，應予分論併罰。
  (二)被告有如事實欄一所載之前案科刑及執行紀錄，有臺灣高等
    法院被告前案紀錄表附卷可按，其受有期徒刑之執行完畢，
    5年以內故意再犯附表一、二所示有期徒刑以上之罪，所犯
    上開7罪，均為累犯，除就販賣第一級毒品部分法定本刑為
    死刑及無期徒刑部分及販賣第二級毒品部分法定本刑為無期
    徒刑部分均依法不得加重外，應依刑法第47條第1項之規定
    ，各加重其刑。
  (三)又查被告所為本件附表一編號1至3次販賣海洛因之對象僅2
    人，被告所獲取之對價每次亦僅500元（金額共1500元），
    均尚屬零星小額，揆其等販賣情節，因價格、數量尚微，相
    對於長期大量販賣第一級毒品海洛因予他人以賺取巨額利潤
    之大毒梟而言，其對社會治安及國民健康之危害顯然較小，
    從被告犯案情狀對照販賣第一級毒品罪之法定本刑分別為「
    死刑或無期徒刑，處無期徒刑者，得併科新臺幣2000萬元以
    下罰金」，顯情輕法重，難謂符合罪刑相當性及比例原則，
    更無從與大毒梟之惡行有所區隔，是認被告犯罪情狀相較於
    法定之重刑，在客觀上均足以引起一般人之同情，情節尚堪
    憫恕，是爰就被告所犯上開附表一編號1至3所示之3次販賣
    第一級毒品海洛因之各罪，均適用刑法第59條規定，各酌量
    遞減輕其刑。被告所犯附表一編號1至3所示之3次販賣第一
    級毒品海洛因之犯行，有前述加重、減輕其刑之事由，爰依
    法先加（不得加重部分除外）後減輕之。至被告就附表二編
    號1至4所犯販賣第二級毒品罪，其法定本刑為「處無期徒刑
    或7年以上有期徒刑，得併科新臺幣1千萬元以下罰金。」，
    立法者當已予法院就此部分行為人犯罪情節輕至重為量刑之
    區間，是本院認就被告前開4次販賣第二級毒品罪之法定刑
    為量刑，應符合罪刑相當性及比例原則，當無使一般人認失
    之過苛，有情輕法重、情堪憫恕及予人有無從與大毒梟之惡
    行區隔之情，是依被告販賣第二級毒品犯行之犯罪情狀，難
    認有何客觀上足以引起一般人同情之情節，當無適用刑法第
    59條減輕其刑規定之餘地，附此敘明。
  (四)爰審酌被告均明知海洛因及甲基安非他命為法所列管之第一
    級及第二級毒品，使用容易成癮，濫行施用，非但對施用者
    身心造成傷害，且多有施用致死之案例，而因其成癮性，常
    使施用者經濟地位發生實質改變而處於劣勢，容易造成家庭
    破裂戕害國力，為國家嚴格查禁之違禁物，仍不顧販賣對象
    可能面臨之困境而為販賣之犯行，其販賣行為助長毒品流通
    ，致生危害於社會及他人身體健康甚鉅，暨考量被告之犯罪
    動機、目的、手段、智識程度、生活狀況、經濟狀況、前科
    素行、犯後態度等一切情狀，分別量處如附表一、二主文欄
    所示之刑，並定其應執行之刑，沒收部分併執行之（最高法
    院90年度臺上字第7835號判決意旨參照），以示懲儆。
  (五)至起訴意旨聲請對被告洪文雄諭知刑前強制工作部分，按保
    安處分係對受處分人將來之危險性所為拘束其身體、自由之
    處置，以達教化與治療之目的，為刑罰之補充制度，本諸法
    治國家保障人權之原理及刑法之保護作用，其法律規定之內
    容，應受比例原則之規範，使保安處分之宣告，與行為人所
    為行為之嚴重性，行為人所表現之危險性，及對行為人未來
    行為之期待性相當（司法院大法官會議釋字第471號解釋可
    資參照）。本院審酌被告洪文雄販賣毒品之對象非多，其因
    販賣毒品所得之獲利非鉅，綜合考量其所犯如附表所示各罪
    之嚴重性、所表現之危險性及對於未來行為之期待性，分別
    量處如主文所示之刑，應已足收懲儆之效，尚無諭知刑前強
    制工作之必要，併此敘明。
  (六)關於沒收部分：
  1.按犯毒品危害防制條例第4條之罪者，其供犯罪所用或因犯
    罪所得之財物應予沒收，如全部或一部不能沒收時，追徵其
    價額或以其財產抵償之，該條例第19條第1項規定甚明。由
    此項規定觀之，必限於所得者為金錢以外之其他財物而無法
    沒收時，始應追徵其價額。如所得財物為金錢而無法沒收時
    ，則應以其財產抵償之，不發生追徵價額之問題（最高法院
    89年度臺上字第6946號、91年度臺上字第5583號判決要旨參
    照）。且該條規定屬相對沒收主義之立法，依該條規定宣告
    沒收者，以屬於被告所有之供犯罪所用或因犯罪所得之物為
    限（最高法院93年度臺上字第462號判決意旨參照）。經查
    ，被告所為附表一、二之所示販賣第一級毒品海洛因及第二
    級毒品甲基安非他命等犯行，分別獲取如附表一、二所示金
    額之財物，該等販毒對價依被告與交易對象之交易狀態，已
    經收取，雖未經扣案，惟無法證明已經滅失，且係被告犯毒
    品危害防制條例第4條第1項、第2項之罪所得之財物，均應
    依毒品危害防制條例第19條第1項規定，分別諭知沒收如附
    表一、二「主文欄」所示，如全部或一部不能沒收時，以其
    財產抵償之。
  2.扣案雙卡機行動電話1支（序號為：000000000000000號，搭
    配0000000000、0000000000號等SIM卡各1張），被告於本院
    審理時自承：0000000000是我名字的門號，0000000000是阿
    三拿給我的，我沒有電話，當時我入監服刑，關出來之後，
    他借我用的，我用很久了，不用再還，我這兩個門號，都是
    用這支行動電話等語（見本院審理卷第220頁），堪認被告
    已取得上開2個門號SIM卡之所有權，是扣案雙卡機行動電話
    1支（序號為：000000000000000號，搭配0000000000、0000
    000000號等SIM卡各1張）屬被告所有分別供附表一、二所示
    各次販賣毒品犯行聯絡交易所用之物，應依同條例第19條第
    1項之規定，分別於附表一編號1至3、附表二編號1、2所示
    各次販賣毒品罪名下將行動電話1支（搭配0000000000號SIM
    卡1張）宣告沒收之；於附表二編號3、4所示該次販賣毒品
    罪名下將行動電話1支（搭配0000000000號SIM卡1張）宣告
    沒收之。
  3.又本件扣案吸食器1組，係被告所有供其施用第二級毒品甲
    基安非他命之用，除已另案依法宣告沒收外，並無證據證明
    與本件被告所犯販賣毒品海洛因或甲基安非他命犯行有何關
    連性，無法於本案被告販賣毒品海洛因或甲基安非他命之案
    件中宣告沒收。
參、無罪部分：
一、公訴意旨另以：被告洪文雄基於販賣第二級毒品甲基安非他
    命及第一級毒品海洛因以營利之個別犯意，分別於如附表三
    編號1至3所示之時間、地點，以如附表三編號1至3之價格，
    販賣如附表三編號1至3所示之毒品予如附表三編號1至3所示
    之人。因認被告此部分涉犯毒品危害防制條例第4條第2項販
    賣第二級毒品罪嫌、同條第1項之販賣第一級毒品罪嫌等語
    。
二、按犯罪事實應依證據認定之，無證據不得認定犯罪事實，又
    不能證明被告犯罪者，應諭知無罪之判決，刑事訴訟法第
    154條第2項、第301條第1項分別定有明文。次按認定不利於
    被告之事實，須依積極證據，苟積極證據不足為不利於被告
    事實之認定時，即應為有利於被告之認定，更不必有何有利
    之證據；又事實之認定，應憑證據，如未能發現相當證據，
    或證據不足以證明，自不能以推測或擬制之方法，為裁判基
    礎；復認定犯罪事實，所憑之證據，雖不以直接證據為限，
    間接證據亦包括在內，然無論直接或間接證據，其為訴訟上
    之證明，須於通常一般之人均不致於有所懷疑，而得確信其
    為真實之程度者，始得據之為有罪之認定，倘其證明尚未達
    到此一程度，雖有合理性懷疑之存在時，尚無從為有罪之認
    定，最高法院30年上字第816號，40年臺上字第8號、76年臺
    上字第4986號判例意旨可資參照。再按「施用毒品者，其所
    稱向某人購買之供述，須補強證據以擔保其供述之真實性。
    良以施用毒品者其供述之憑信性本不及於一般人，況施用毒
    品者其供出來源，因而破獲者，法律復規定得減輕其刑，其
    有為偵查機關誘導、或為邀輕典而為不實之陳述之可能，其
    供述之真實性自有合理之懷疑。是本院一貫之見解，認施用
    毒品者關於其向某人購買毒品之供述，必須補強證據佐證，
    以擔保其供述之真實性，俾貫徹刑事訴訟無罪推定及嚴格證
    明之基本原則。又關於毒品施用者其所稱向某人購買毒品之
    供述，必須補強證據佐證，係指毒品購買者之供述縱使並無
    瑕疵，仍須補強證據佐證而言，以擔保其供述之真實性。該
    所謂補強證據，必須與施用毒品者關於相關毒品交易之供述
    ，具有相當程度之關聯性，且足使一般人對於施用毒品者之
    供述無合理之懷疑存在，而得確信其為真實，始足當之。」
    ，最高法院96年度臺上字第1029號刑事判決意旨可資參照（
    參照最高法院刑事裁判書彙編第54期第380頁至第382頁)。
三、訊據被告堅決否認有此部分之犯行，辯稱：伊未販賣賣第二
    級毒品甲基安非他命予證人高憲棋，但附表三編號1所示時
    間、地點，伊僅有幫忙高憲棋尋找藥頭，然未找到藥頭；附
    表三編號2所示時間、地點，係真實姓名年籍均不詳、綽號
    「阿兄」與高憲棋聯絡，伊僅有帶阿兄上去台中而已；亦未
    販賣第一級毒品海洛因予證人高翊哲，與高翊哲是合資去購
    買毒品等語。經查：
  (一)起訴意旨認被告涉有前開販賣毒品犯行，無非以證人高憲棋
    、高翊哲於檢察官訊問時之證述，並有0000000000、000000
    0000號行動電話之雙向通聯紀錄為其論據。
  (二)按刑法修正廢止連續犯之規定後，除具有複次行為外觀之接
    續犯、集合犯仍為一罪評價外，各複次行為當本於一行為一
    罪一罰之原則予以論處。又毒品販賣行為，本質上並非必然
    具有複次性，立法者亦無兼包含攝、聚多成一之擬制意思，
    社會通念尤難容忍一再違犯，司法實務採行數罪併罰，已成
    定論。關於個別評價之各犯行，自應分別以嚴格之證據逐一
    予以嚴格證明。此類案件之非供述證據，固有通用於複次販
    賣毒品行為者（例如大量扣案毒品、各式包裝袋、攪拌器、
    分裝杓、磅秤、行動電話機等），亦有僅足證明當次行為者
    （例如逐次電話通聯紀錄、錄音、各別帳目資料、當場交易
    現金等）；而供述證據中之毒品下游者，依毒品危害防制條
    例第17條規定，供出毒品來源因而破獲，得受減輕其刑寬典
    ，衡諸供述證據常受主、客觀條件影響，難以完全信實，須
    賴其他供述及非供述、直接與間接證據加以補強。是倘購買
    毒品之人指訴其有複次毒品交易之事，而所可佐證者，僅單
    次之電話通聯紀錄、錄音與販賣者所用行動電話，別無餘證
    ，依證據資料須與待證事實具有相當關聯性原則，及刑事訴
    訟法第155條第1項所定判斷證據之證明力，不得違背經驗法
    則、論理法則之意旨，自祇能就該次行為而作認定，至所述
    之其他交易行為，應認乏證補強，不符嚴格證明法則之要求
    ，此亦刑法修正後，應與刑事訴訟法採證據裁判主義、嚴格
    證明法則相互配合之當然結果（最高法院97年度臺上字第
    6452 號判決意旨參照）。又證據之證明力，雖委由法官評
    價，然心證之形成，由來於經嚴格證明之證據資料之推理作
    用，通常有賴數個互補性之證據始足以形成確信心證，單憑
    一個證據則較難獲得正確之心證。尤其具有對向性關係之單
    一證據，例如被害人與被告係立於相反之立場，其所述被害
    情形，難免不盡不實；又如毒品交易之買賣雙方，買方或為
    獲邀減刑寬典，不免有作利己損人之不實供述之虞。此種虛
    偽危險性較大之被告以外之人所為之陳述，為避免其嫁禍他
    人，藉以發見實體之真實，除以具結、交互詰問、對質等方
    法，以擔保其真實性外，依刑事訴訟法第156條第2項規定之
    意旨，自仍應認有補強證據之必要性，非別求其他證據，以
    增強其陳述之憑信性，殊不足為認定被告犯罪事實之依據。
    亦即，必至因其他證據之補強，已足令人確信該項陳述為真
    實而無合理之懷疑時，始得據為對被告不利之認定。又數罪
    併罰案件，因其所涉及之訴訟客體有數個以上，各個犯罪事
    實彼此互不相屬，故均須有補強證據，不得籠統為同一之觀
    察（最高法院97年度臺上字第3857號判決參照）。又依最高
    法院96 年度臺上字第1029號判決要旨：「施用毒品者，其
    所稱向某人購買之供述，須補強證據以擔保其供述之真實性
    。良以施用毒品者其供述之憑信性本不及於一般人，況施用
    毒品者其供出來源，因而破獲者，法律復規定得減輕其刑，
    其有為偵查機關誘導、或為邀輕典而為不實之陳述之可能，
    其供述之真實性自有合理之懷疑。是本院一貫之見解，認施
    用毒品者關於其向某人購買毒品之供述，必須補強證據佐證
    ，以擔保其供述之真實性，俾貫澈刑事訴訟無罪推定及嚴格
    證明之基本原則。又關於毒品施用者其所稱向某人購買毒品
    之供述，必須補強證據佐證，係指毒品購買者之供述縱使並
    無瑕疵，仍須補強證據佐證而言，以擔保其供述之真實性。
    該所謂補強證據，必須與施用毒品者關於相關毒品交易之供
    述，具有相當程度之關聯性，且足使一般人對於施用毒品者
    之供述無合理之懷疑存在，而得確信其為真實，始足當之」
    ，可見法院尚不得在無直接關聯性之補強證據情形下，即單
    憑購買毒品施用者之單一指訴，遽論被告販賣毒品之罪責。
  (三)如附表三編號1、2所示販賣第二級毒品甲基安非他命部分：
    按被告或共犯之自白，不得作為有罪判決之唯一證據，仍應
    調查其他必要之證據，以察其是否與事實相符，刑事訴訟法
    第156條第2項定有明文。被告雖曾於100年1月12日檢察官偵
    訊時供稱：「（問：有無販賣安非他命給高憲棋？）我不知
    道該人是誰。」、「（問：高憲棋之行動電話是0000000000
    ，有無印象？）好像是在臺中的人，是友人介紹的。」、「
    （問：對於高憲棋稱，於99.11.5日或6日上午10時，在中彰
    交流道下彰南路上之加油站附近之水果攤，向你買1000元安
    非他命，另於99年11月中旬某日下午3時許，在中市○○路
    麥當勞停車場向你買1500元安非他命，他都是撥打你之0000
    000000行動電話，有何意見？）有，他有叫我幫他拿安非他
    命。」、「（問：你有無幫他拿安非他命？）有。」、「（
    問：你幫高憲棋拿幾次安非他命？）一、二次而已。」、「
    （問：拿多少錢之安非他命？）一次是1000元，一次是1500
    元。」、「（問：時間就是高憲棋所稱之時間？）差不多。
    」等語（見偵卷第296至297頁），且於100年1月13日本院羈
    押審理時供述稱：「（問：你是否於99年11月5日上午10時
    ，在彰化市○○○○道路與彰南路口及於99年11月17日下午
    6時，在彰化縣花壇鄉○○村○○街129巷20號，分別以新臺
    幣500元、1500元販賣安非他命給高憲棋？）是。」等語（
    見本院100年度聲羈字第9號卷宗第4頁）。惟被告於本院審
    理中業已翻異前詞，改稱：「（問：是否99年11月5日或6日
    之上午10時許，在彰化縣彰化市○○路○段與中彰快速道路
    （台74線、台74甲線）交會處之加油站附近某水果攤，以新
    臺幣1000元之價格，販賣第2級毒品甲基安非他命予高憲棋
    ？）高憲棋先來找我，將錢拿給我，我們一起去拿，我出壹
    仟元，高憲棋出壹仟元一起購買，去彰化火車站附近的一間
    電子遊戲場。」、「（問：是否於99年11月某日之下午3時
    許，在台中市○○路上之麥當勞速食店停車場，以1500元之
    價格，販賣第二級毒品甲基安非他命1包予高憲棋施用？）
    是我朋友載我上去，高憲棋拿一千五百元給我，我跑去我朋
    友阿兄那裡拿甲基安非他命給高憲棋，我沒有賺取差價，我
    是幫高憲棋買而已。」等語（參本院審理卷第28頁反面）。
    證人高憲棋於100年1月12日偵查中雖證述稱：「（問：向洪
    文雄買過幾次安非他命？）二次。」、「（問：有無向洪文
    雄買過海洛因？）否。」、「（問：向洪文雄買安非他命時
    、地及數量為何？）第一次是於99.11.5日或6日，在中彰交
    流道下，彰南路上之加油站附近的水果攤，買1000元之安非
    他命。第二次是於99年11月中旬某日下午3時許，在台中市
    ○○路的麥當勞之停車場，買1500之安非他命。二次都是買
    一小包安非他命。」、「（問：如何與洪文雄聯絡買安非他
    命？）我是打洪文雄之電話0000000000之行動電話與他聯絡
    。」、「（問：你用何電話與洪文雄聯絡？）我是以我所有
    之0000000000行動電話與他聯絡。」、「（問：如何知悉洪
    文雄有在賣安非他命？）是透過友人介紹。」、「（問：你
    上述所稱，99年11月5日或6日及11月中旬，向洪文雄買安非
    他命有無與洪文雄合資？）無。」、「（問：是否將錢交給
    洪文雄，洪文雄將安非他命交給你？）是。」、「（問：上
    開兩次向洪文雄買安非他命，現場有無其他人？）無，只有
    我與洪文雄。」、「（問：有無故意誣賴洪文雄賣安非他命
    予你？）無。」等語（見偵卷第257至258頁）；後於100年6
    月16日本院審理中復證稱：「（辯護人徐湘生律師問：認識
    洪文雄？）認識，見過1次，因為施用甲基安非他命經過朋
    友介紹認識，因為見過幾次面，所以認識的時間忘記了。」
    、「（辯護人徐湘生律師問：平常如何聯絡？）打電話。」
    、「（辯護人徐湘生律師問：認識洪文雄之前是否施用甲基
    安非他命，甲基安非他命的來源？）我有施用甲基安非他命
    ，我有問過洪文雄有無甲基安非他命，他說沒有，叫我過去
    找他就會有甲基安非他命，我有拿過1千元給洪文雄，洪文
    雄說我們合資，這種情形有過1次，我將錢交給洪文雄。」
    、「（辯護人徐湘生律師問：交錢交幾次給洪文雄，交多少
    錢？）第一次我跟洪文雄見面，第二次我拿1千元給洪文雄
    ，從我家到洪文雄那邊很遠。」、「（辯護人徐湘生律師問
    ：第一次洪文雄有無拿甲基安非他命給你施用？）我忘記了
    。」、「（辯護人徐湘生律師問：第二次你拿1千元給洪文
    雄？）是，洪文雄說他那邊也有幾千元，說要合資跟他朋友
    拿甲基安非他命。洪文雄拿回來的毒品大約是一樣多。」、
    「（審判長問：你剛剛講99年11月5日或6日有在彰化市○○
    路○段與中彰快速公路（台74線、台74甲線）加油站附近某
    水果攤有見過面？）是，我有拿錢給洪文雄，洪文雄說要找
    另一個朋友拿甲基安非他命，我們二人一人一半，洪文雄要
    去拿的時候，我的車停在水果攤，我在我的車上等他，我大
    約等3、4分鐘，洪文雄的朋友也在附近，我的錢交給洪文雄
    後我就走了。」、「（審判長問：洪文雄如何聯絡洪文雄的
    朋友？）我要到的時候我有打電話給洪文雄說要到了，可能
    洪文雄就跟他的朋友聯絡。」、「（審判長問：這次你要從
    豐原找洪文雄之前有無先打電話告訴洪文雄？）有，出發之
    前我就有告訴洪文雄。」、「（審判長問：洪文雄跟朋友拿
    毒品的距離你是否可以看到？）是，大約是70-80公尺。」
    、「（審判長問：洪文雄毒品拿回來後？）我們一人一半，
    就是現場分裝，就各自拿走。」、「（審判長問：99年11月
    中旬某日下午3時，是否在臺中市○○路上之麥當勞速食店
    停車場跟洪文雄見面？）是，我打電話給洪文雄，我大約等
    20-30分鐘，洪文雄很久都沒有到，洪文雄打電話給我，我
    說到此為止，我就不想跟洪文雄買毒品。」、「（審判長問
    ：為何之前在檢察官那邊說臺中市○○路上之麥當勞速食店
    停車場這次，你說有買到毒品？）【提示並告以要旨】這次
    洪文雄的車上有二個人，洪文雄說毒品甲基安非他命是他朋
    友的，我有看到洪文雄的朋友，是洪文雄的朋友拿毒品給我
    的，錢我是拿給洪文雄的朋友，洪文雄電話中有說是他朋友
    要拿毒品給我。」、「（審判長問：你打電話給何人？）洪
    文雄，我說我要買甲基安非他命。」、「（審判長問：為何
    你說是跟洪文雄買毒品？）是洪文雄介紹朋友給我，所以我
    才說是洪文雄。」、「（審判長問：為何後來沒有向洪文雄
    買毒品？）因為路程太遠，我就不要向洪文雄買毒品。」等
    語（見本院審理卷第141至142頁），則於證人高憲棋上開證
    述籠統、模糊情形下，證人高憲棋在偵查及本院審理中所述
    自應有其他佐證，方能認定被告確有該等犯罪行為，而依卷
    附之0000000000號行動電話通訊紀錄（見偵卷第357至361
    頁）顯示，僅能證明證人高憲棋與被告有電話聯絡而已，然
    此部分通聯電話為何，並無相關之通訊監察譯文可資稽考，
    能否據此推論證人高憲棋施用之甲基安非他命係向被告購得
    之確信，殊有疑義。是此部分依卷內證據，無從發現其他有
    關之證據得補強證人高憲棋前開證述，縱被告對於是否曾於
    前開時、地與證人高憲棋見面、見面目的為何等節，歷次辯
    解不一，難以採信，仍不得僅以證人高憲棋前後不一之單一
    指述，遽論被告有如附表三編號1、2所示販賣第二級毒品甲
    基安非他命予證人高憲棋之犯行。
  (四)如附表三編號3所示販賣第一級毒品海洛因部分：
    按被告或共犯之自白，不得作為有罪判決之唯一證據，仍應
    調查其他必要之證據，以察其是否與事實相符，刑事訴訟法
    第156條第2項定有明文。被告雖曾於100年1月13日本院羈押
    審理時供述稱：「（問：是否於99年11月15日下午3時許，
    在臺中市○區○○路麥當勞停車場，及於99年11月26日下午
    1時、100年1月9日上午11時，在彰化縣花壇鄉○○村○○街
    129巷20號販賣海洛因各500元給高翊哲？）第一次對。第二
    次他拿錢給我，我去彰化拿的。第三次對。」等語（見本院
    100年度聲羈字第9號卷宗第4頁）。惟被告於本院審理中業
    已翻異前詞，改稱：「（問：請陳述本案答辯要旨。）犯罪
    事實一之(十)約在彰化市成功廟，高翊哲拿五百元給我，我也
    出五百元，我與高翊哲一起去彰化市電子遊戲場拿一包海洛
    因回來，在我家分裝成二包，一包給高翊哲。」等語（參本
    院審理卷第30頁）。證人高翊哲於100年1月12日偵查中雖證
    述稱：「（問：向洪文雄買過幾次海洛因？）三次。」、「
    （問：最近一次是何時？）100.1.9上午11時30分，在洪文
    雄之家中，買500元海洛因。」、「（問：洪文雄家在何處
    ？）花壇，白沙村。」、「（問：100.1.9該次有無打電話
    聯絡洪文雄？）是，以我的行動電話與他聯絡。」等語（見
    偵卷第274頁）；後於100年6月16日本院審理中復證稱：「
    （審判長問：100年1月9日11時6分，洪文雄有用000000000
    號電話跟你聯絡，這次沒有電話通聯為何你會記得？）因為
    做筆錄時是100年1月12日所以時間比較相近，所以我記得，
    我每次都是買500元，我都是到洪文雄家去買，這次洪文雄
    也是有出去買毒品。」、「（審判長問：你都如何叫洪文雄
    ？）我認識他的時候就是叫洪文雄為文龍，別人都是叫他文
    龍，所以我也稱呼他為文龍。」等語（見本院審理卷第140
    頁），則於證人高翊哲上開證述籠統、模糊情形下，證人高
    翊哲在偵查及本院審理中所述自應有其他佐證，方能認定被
    告確有該等犯罪行為，而依卷附0000000000號行動電話之通
    訊紀錄（見偵卷第362頁）顯示，僅能證明證人高翊哲與被
    告有電話聯絡而已，然此部分通聯電話為何，並無相關之通
    訊監察譯文可資稽考，能否據此推論證人高翊哲施用之海洛
    因係向被告購得之確信，殊有疑義。是此部分依卷內證據，
    無從發現其他有關之證據得補強證人高翊哲前開證述，縱被
    告對於是否曾於前開時、地與證人高翊哲見面、見面目的為
    何等節，歷次辯解不一，難以採信，仍不得僅以證人高翊哲
    前後不一之單一指述，遽論被告有如附表三編號3所示販賣
    第一級毒品海洛因予證人高翊哲之犯行。
  (五)綜上，檢察官所提出證明被告販賣第二級毒品甲基安非他命
    予證人高憲棋及販賣第一級毒品海洛因予證人高翊哲之犯罪
    證據，僅證人單一之證述及證人0000000000、0000000000號
    行動電話之雙向通聯紀錄，且均欠缺其他具直接關連性之補
    強證據，揆諸前開判決要旨，尚未達於一般人皆無合理懷疑
    之程度，復查無其他積極證據足認被告有附表三編號1至3之
    此部分起訴意旨所指之販賣毒品犯行，自屬不能證明被告犯
    罪，即應分別就此販賣毒品部分為被告無罪之諭知。
據上論斷，應依刑事訴訟法第299條第1項前段、第301條第1項，
毒品危害防制條例第4條第1項、第2項、第19條第1項，刑法第11
條、第47條第1項、第59條、第51條第5款、第9款，判決如主文
。
本案經檢察官趙冠瑋到庭執行職務。
中    華    民    國   100    年    8     月    23    日
                  刑事第二庭  審判長法  官  石馨文
                                    法  官  江彥儀
                                    法  官  郭玄義
以上正本證明與原本無異。
如不服本判決應於收受判決後10日內向本院提出上訴書狀，並應
敘述具體理由；其未敘述上訴理由者，應於上訴期間屆滿後20日
內向本院補提理由書（均須按他造當事人之人數附繕本）「切勿
逕送上級法院」。
中    華    民    國   100    年    8     月    23    日
                                    書記官  林婷儀
附錄本案論罪科刑法條全文：
毒品危害防制條例第4條第1項
製造、運輸、販賣第一級毒品者，處死刑或無期徒刑；處無期徒
刑者，得併科新臺幣2千萬元以下罰金。
附表：
附表一：被告販賣第一級毒品海洛因部分：
┌─┬───┬─────┬─────┬─────────┬────┬─────────┬───┐
│編│購毒者│交易時間  │ 交易地點 │  交易方式        │交易價格│ 主     文        │備  註│
│號│      │          │          │                  │(新臺幣)│                  │      │
│  │      │          │          │                  │        │                  │      │
├─┼───┼─────┼─────┼─────────┼────┼─────────┼───┤
│1 │高翊哲│99年11月17│在洪文雄位│由高翊哲以其所使用│500元   │洪文雄販賣第一級毒│原犯罪│
│  │      │日下午6時 │於彰化縣花│之0000000000號行動│        │品，累犯，處有期徒│事實欄│
│  │      │許        │壇鄉白沙村│電話，與洪文雄持用│        │刑拾伍年貳月。扣案│一之(四)│
│  │      │          │菊中街129 │之0000000000號行動│        │之行動電話機具壹支│      │
│  │      │          │巷20號住處│電話聯絡，於約定購│        │（搭配０九三六八八│      │
│  │      │          │          │買海洛因之時、地及│        │八八七四號SIM卡壹 │      │
│  │      │          │          │交易價格後，高翊哲│        │張）沒收之；未扣案│      │
│  │      │          │          │隨即前往左列地點交│        │之販賣第一級毒品所│      │
│  │      │          │          │付現金500元予洪文 │        │得財物新臺幣伍佰元│      │
│  │      │          │          │雄，洪文雄並當場將│        │沒收，如全部或一部│      │
│  │      │          │          │500元份量之海洛因1│        │不能沒收時，以其財│      │
│  │      │          │          │包交付予高翊哲。  │        │產抵償之。        │      │
├─┼───┼─────┼─────┼─────────┼────┼─────────┼───┤
│2 │江佳鴻│99年11月24│在洪文雄位│由江佳鴻以其所使用│500元   │洪文雄販賣第一級毒│原犯罪│
│  │      │日晚上9時 │於彰化縣花│之0000000000號行動│        │品，累犯，處有期徒│事實欄│
│  │      │許        │壇鄉白沙村│電話，與洪文雄持用│        │刑拾伍年貳月。扣案│一之(六)│
│  │      │          │菊中街129 │之0000000000號行動│        │之行動電話機具壹支│      │
│  │      │          │巷20號住處│電話聯絡，於約定購│        │（搭配０九三六八八│      │
│  │      │          │外        │買海洛因之時、地及│        │八八七四號SIM卡壹 │      │
│  │      │          │          │交易價格後，高翊哲│        │張）沒收之；未扣案│      │
│  │      │          │          │隨即前往左列地點交│        │之販賣第一級毒品所│      │
│  │      │          │          │付現金500元予洪文 │        │得財物新臺幣伍佰元│      │
│  │      │          │          │雄，洪文雄並當場將│        │沒收，如全部或一部│      │
│  │      │          │          │500元份量之海洛因1│        │不能沒收時，以其財│      │
│  │      │          │          │包交付予高翊哲。  │        │產抵償之。        │      │
├─┼───┼─────┼─────┼─────────┼────┼─────────┼───┤
│3 │高翊哲│99年11月26│在洪文雄位│由高翊哲以其所使用│500元   │洪文雄販賣第一級毒│原犯罪│
│  │      │日下午1時 │於彰化縣花│之0000000000號行動│        │品，累犯，處有期徒│事實欄│
│  │      │45分許    │壇鄉白沙村│電話，與洪文雄持用│        │刑拾伍年貳月。扣案│一之(七)│
│  │      │          │菊中街129 │之0000000000號行動│        │之行動電話機具壹支│      │
│  │      │          │巷20號住處│電話聯絡，於約定購│        │（搭配０九三六八八│      │
│  │      │          │          │買海洛因之時、地及│        │八八七四號SIM卡壹 │      │
│  │      │          │          │交易價格後，高翊哲│        │張）沒收之；未扣案│      │
│  │      │          │          │隨即前往左列地點交│        │之販賣第一級毒品所│      │
│  │      │          │          │付現金500元予洪文 │        │得財物新臺幣伍佰元│      │
│  │      │          │          │雄，洪文雄並當場將│        │沒收，如全部或一部│      │
│  │      │          │          │500元份量之海洛因1│        │不能沒收時，以其財│      │
│  │      │          │          │包交付予高翊哲。  │        │產抵償之。        │      │
└─┴───┴─────┴─────┴─────────┴────┴─────────┴───┘
附表二：被告販賣第二級毒品甲基安非他命部分
┌─┬───┬─────┬─────┬─────────┬────┬─────────┬───┐
│編│購毒者│交易時間  │ 交易地點 │  交易方式        │ 交易價 │ 主     文        │備  註│
│號│      │          │          │                  │ 格 (新 │                  │      │
│  │      │          │          │                  │ 臺幣 ) │                  │      │
├─┼───┼─────┼─────┼─────────┼────┼─────────┼───┤
│1 │范岷豐│99年11月12│在洪文雄位│由范岷豐以其所使用│1000元  │洪文雄販賣第二級毒│原犯罪│
│  │      │日下午6時 │於彰化縣花│之0000000000號行動│        │品，累犯，處有期徒│事實欄│
│  │      │2分許     │壇鄉白沙村│電話，與洪文雄持用│        │刑柒年貳月。扣案之│一之(三)│
│  │      │          │菊中街129 │之0000000000號行動│        │行動電話機具壹支（│      │
│  │      │          │巷20號住處│電話聯絡，於約定購│        │搭配0000000│      │
│  │      │          │          │買甲基安非他命之時│        │八七四號SIM卡壹張 │      │
│  │      │          │          │、地及交易價格後，│        │）沒收之；未扣案之│      │
│  │      │          │          │洪文雄隨即前往左列│        │販賣第二級毒品所得│      │
│  │      │          │          │地點交付價值1000元│        │財物新臺幣壹仟元沒│      │
│  │      │          │          │之甲基安非他命1包 │        │收，如全部或一部不│      │
│  │      │          │          │予范岷豐，范岷豐則│        │能沒收時，以其財產│      │
│  │      │          │          │交付現金1000元予洪│        │抵償之。          │      │
│  │      │          │          │文雄。            │        │                  │      │
├─┼───┼─────┼─────┼─────────┼────┼─────────┼───┤
│2 │黃程宥│99年11月24│在洪文雄位│由黃程宥先於該日中│2000元  │洪文雄販賣第二級毒│原犯罪│
│  │      │日晚上7時 │於彰化縣花│午12時52分許，以其│        │品，累犯，處有期徒│事實欄│
│  │      │許        │壇鄉白沙村│所使用之0000000000│        │刑柒年參月。扣案之│一之(五)│
│  │      │          │菊中街129 │號行動電話，與洪文│        │行動電話機具壹支（│      │
│  │      │          │巷20號住處│雄持用之0000000000│        │搭配0000000│      │
│  │      │          │          │號行動電話聯絡，於│        │八七四號SIM卡壹張 │      │
│  │      │          │          │約定購買甲基安非他│        │）沒收之；未扣案之│      │
│  │      │          │          │命之時、地及交易價│        │販賣第二級毒品所得│      │
│  │      │          │          │格後，洪文雄隨即前│        │財物新臺幣貳仟元沒│      │
│  │      │          │          │往左列地點交付價值│        │收，如全部或一部不│      │
│  │      │          │          │2000元之甲基安非他│        │能沒收時，以其財產│      │
│  │      │          │          │命1包予黃程宥，黃 │        │抵償之。          │      │
│  │      │          │          │程宥則交付現金2000│        │                  │      │
│  │      │          │          │元予洪文雄。      │        │                  │      │
├─┼───┼─────┼─────┼─────────┼────┼─────────┼───┤
│3 │黃程宥│99年12月  │在洪文雄位│由黃程宥先於該日下│1000元  │洪文雄販賣第二級毒│原犯罪│
│  │      │19日晚上  │於彰化縣花│午4時20分、5時35分│        │品，累犯，處有期徒│事實欄│
│  │      │7時許     │壇鄉白沙村│，以其所使用之0953│        │刑柒年貳月。扣案之│一之(八)│
│  │      │          │菊中街129 │718309號行動電話，│        │行動電話機具壹支（│      │
│  │      │          │巷20號住處│與洪文雄持用之0927│        │搭配0000000│      │
│  │      │          │          │108466號行動電話聯│        │四六六號SIM卡壹張 │      │
│  │      │          │          │絡，於約定購買甲基│        │）沒收之；未扣案之│      │
│  │      │          │          │安非他命之時、地及│        │販賣第二級毒品所得│      │
│  │      │          │          │交易價格後，洪文雄│        │財物新臺幣壹仟元沒│      │
│  │      │          │          │隨即前往左列地點交│        │收，如全部或一部不│      │
│  │      │          │          │付價值1000元之甲基│        │能沒收時，以其財產│      │
│  │      │          │          │安非他命1包予黃程 │        │抵償之。          │      │
│  │      │          │          │宥，黃程宥則交付現│        │                  │      │
│  │      │          │          │金1000元予洪文雄。│        │                  │      │
├─┼───┼─────┼─────┼─────────┼────┼─────────┼───┤
│4 │范岷豐│99年12月21│在洪文雄位│由范岷豐先於該日凌│1000元  │洪文雄販賣第二級毒│原犯罪│
│  │      │日凌晨0時 │於彰化縣花│晨0時48分許，以其 │        │品，累犯，處有期徒│事實欄│
│  │      │53分許    │壇鄉白沙村│所使用之0000000000│        │刑柒年貳月。扣案之│一之(九)│
│  │      │          │菊中街129 │號行動電話，與洪文│        │行動電話機具壹支（│      │
│  │      │          │巷20號住處│雄持用之0000000000│        │搭配0000000│      │
│  │      │          │          │號行動電話聯絡，於│        │四六六號SIM卡壹張 │      │
│  │      │          │          │約定購買甲基安非他│        │）沒收之；未扣案之│      │
│  │      │          │          │命之時、地及交易價│        │販賣第二級毒品所得│      │
│  │      │          │          │格後，洪文雄隨即前│        │財物新臺幣壹仟元沒│      │
│  │      │          │          │往左列地點交付價值│        │收，如全部或一部不│      │
│  │      │          │          │1000元之甲基安非他│        │能沒收時，以其財產│      │
│  │      │          │          │命1包予范岷豐，范 │        │抵償之。          │      │
│  │      │          │          │岷豐則交付現金1000│        │                  │      │
│  │      │          │          │元予洪文雄。      │        │                  │      │
└─┴───┴─────┴─────┴─────────┴────┴─────────┴───┘
附表三：被告販賣第一級毒品海洛因及第二級毒品甲基安非他命
部分
┌─┬───┬─────┬─────┬─────────┬────┬─────────┬───┐
│編│購毒者│交易時間  │ 交易地點 │  交易方式        │交易價格│主     文         │備註  │
│號│      │          │          │                  │(新臺幣)│                  │      │
│  │      │          │          │                  │        │                  │      │
├─┼───┼─────┼─────┼─────────┼────┼─────────┼───┤
│1 │高憲棋│99年11月5 │彰化縣彰化│由高憲棋以其所使用│1000元  │無罪。            │原犯罪│
│  │      │          │          │0000000000號行動電│        │                  │      │
│  │      │10時許    │段與中彰快│話，與洪文雄持用之│        │                  │一之(一)│
│  │      │          │速公路（台│不詳行動電話聯絡，│        │                  │      │
│  │      │          │74線、台74│於約定購買甲基安非│        │                  │      │
│  │      │          │甲線）交會│他命之時、地及交易│        │                  │      │
│  │      │          │處之加油站│價格後，高憲棋隨即│        │                  │      │
│  │      │          │附近某水果│前往左列地點交付現│        │                  │      │
│  │      │          │攤        │金1000元予洪文雄，│        │                  │      │
│  │      │          │          │洪文雄則當場將1000│        │                  │      │
│  │      │          │          │元份量之甲基安非他│        │                  │      │
│  │      │          │          │命1包交付予高憲棋 │        │                  │      │
│  │      │          │          │。                │        │                  │      │
├─┼───┼─────┼─────┼─────────┼────┼─────────┼───┤
│2 │高憲棋│99年11月中│臺中市中港│由高憲棋以其所使用│1500元  │無罪。            │原犯罪│
│  │      │          │          │0000000000號行動電│        │                  │      │
│  │      │3時許     │當勞速食店│話，與洪文雄持用之│        │                  │一之(二)│
│  │      │          │停車場    │不詳行動電話聯絡，│        │                  │      │
│  │      │          │          │於約定購買甲基安非│        │                  │      │
│  │      │          │          │他命之時、地及交易│        │                  │      │
│  │      │          │          │價格後，高憲棋隨即│        │                  │      │
│  │      │          │          │前往左列地點交付現│        │                  │      │
│  │      │          │          │金1500元予洪文雄，│        │                  │      │
│  │      │          │          │洪文雄則當場將1500│        │                  │      │
│  │      │          │          │元份量之甲基安非他│        │                  │      │
│  │      │          │          │命1包交付予高憲棋 │        │                  │      │
│  │      │          │          │。                │        │                  │      │
├─┼───┼─────┼─────┼─────────┼────┼─────────┼───┤
│3 │高翊哲│100年1月9 │在洪文雄位│由高翊哲先於該日上│500元   │無罪。            │原犯罪│
│  │      │日上午11時│於彰化縣花│午11時6分許，以其 │        │                  │事實欄│
│  │      │30分許    │壇鄉白沙村│所使用之0000000000│        │                  │一之(十)│
│  │      │          │菊中街129 │號行動電話，與洪文│        │                  │      │
│  │      │          │巷20號住處│雄持用之0000000000│        │                  │      │
│  │      │          │          │號行動電話聯絡，於│        │                  │      │
│  │      │          │          │約定購買海洛因之時│        │                  │      │
│  │      │          │          │、地及交易價格後，│        │                  │      │
│  │      │          │          │高翊哲隨即前往左列│        │                  │      │
│  │      │          │          │地點交付現金500元 │        │                  │      │
│  │      │          │          │予洪文雄，洪文雄並│        │                  │      │
│  │      │          │          │當場將500元份量之 │        │                  │      │
│  │      │          │          │海洛因1包交付予高 │        │                  │      │
│  │      │          │          │翊哲。            │        │                  │      │
└─┴───┴─────┴─────┴─────────┴────┴─────────┴───┘